臺灣臺中地方法院刑事判決
                                      102年度訴字第174號
公　訴　人　臺灣臺中地方法院檢察署檢察官
被　　　告　遠永富



            吳岡陵



上兩人共同
選任辯護人　張崇哲律師
            常照倫律師
            蔡其龍律師
被　　　告　彭玉華


選任辯護人　張績寶律師
            徐祐偉律師
            高馨航律師
被　　　告　謝靜瑤



            陳有朋



            張价彬


上三人共同指定辯護人　本院公設辯護人　賴泰鈞
被　　　告　林恒揚　男　30歲（民國00年0月0日生）
                    身分證統一編號：Z000000000號
                    住桃園縣○○鄉○○○街0號5樓
                    居臺中市○區○○路000號4樓之3
指定辯護人　朱逸群律師
被　　　告　吳文憲　男　27歲（民國00年00月00日生）
                    身分證統一編號：Z000000000號
                    住南投縣○里鄉○○巷00○0號
                    現於法務部矯正署臺中監獄臺中分監
選任辯護人　陳佳俊律師
被　　　告　張亦承　男　34歲（民國00年0月0日生）
                    身分證統一編號：Z000000000號
                    住臺中市○○區○○巷00號7樓
                    居臺中市○區○○路0段00號9樓之15
上列被告等因違反兒童及少年性交易防制條例等案件，經檢察官
提起公訴（101年度偵字第3827號、101年度偵字第25150號、101
年度偵字第25305號、102年度偵字第1489號），本院判決如下：
    主    文
酉○○犯如附表一所示之罪，各處如附表一主文欄所示之刑。如
附表一編號1、2、4、5所示之刑，應執行有期徒刑拾貳年，併科
罰金新臺幣伍拾萬元，罰金如易服勞役，以新臺幣壹仟元折算壹
日；扣案如附表九、十所示之物、偽造之人事（員工）資料卡壹
紙、扣案如附表七所示之偽造本票共叁張上關於偽造「白○○」為
發票人部分，均沒收。子○○犯如附表二所示之罪，各處如附表二
主文欄所示之刑。應執行有期徒刑捌年陸月，併科罰金新臺幣肆
拾萬元，罰金如易服勞役，以新臺幣壹仟元折算壹日；扣案如附
表九、十所示之物，均沒收。申○○犯如附表三所示之罪，各處如
附表三主文欄所示之刑。如附表三編號1⑴、⑵、⑶、2所示之刑，
應執行有期徒刑陸年肆月，併科罰金新臺幣拾伍萬元，罰金如易
服勞役，以新臺幣壹仟元折算壹日；扣案如附表九、十所示之物
，均沒收。如附表三編號1⑷、⑸、⑹所示之刑，應執行有期徒刑拾
壹月，如易科罰金，以新臺幣壹仟元折算壹日；扣案如附表九、
十所示之物，均沒收。天○○犯如附表四所示之罪，各處如附表四
主文欄所示之刑。如附表四編號1⑴、⑵、2所示之刑，應執行有期
徒刑伍年，併科罰金新臺幣拾萬元，罰金如易服勞役，以新臺幣
壹仟元折算壹日；扣案如附表十所示之物，均沒收。如附表四編
號1⑶、⑷所示之刑，應執行有期徒刑玖月，如易科罰金，以新臺
幣壹仟元折算壹日；扣案如附表十所示之物，均沒收。未○○犯如
附表五所示之罪，各處如附表五主文欄所示之刑。如附表五編號
1⑴、⑵、2所示之刑，應執行有期徒刑伍年，併科罰金新臺幣拾萬
元，罰金如易服勞役，以新臺幣壹仟元折算壹日；扣案如附表十
所示之物，均沒收。如附表五編號1⑶、⑷所示之刑，應執行有期
徒刑玖月，如易科罰金，以新臺幣壹仟元折算壹日；扣案如附表
十所示之物，均沒收。辰○○犯如附表六所示之罪，各處如附表六
主文欄所示之刑。如附表六編號1、2所示之刑，應執行有期徒刑
壹年；扣案如附表十所示之物，均沒收。如附表五編號3、4、5
所示之刑，應執行有期徒刑玖月，如易科罰金，以新臺幣壹仟元
折算壹日；扣案如附表九、十所示之物，均沒收。丑○○共同意圖
使女子與他人為猥褻之行為，而容留以營利，累犯，處有期徒刑
伍月，如易科罰金，以新臺幣壹仟元折算壹日；扣案如附表十所
示之物，均沒收。癸○○犯如附表七所示之罪，各處如附表七主文
欄所示之刑。應執行有期徒刑捌月，如易科罰金，以新臺幣壹仟
元折算壹日；扣案如附表九、十所示之物，均沒收。卯○○無罪。
犯罪事實
一、丑○○（綽號阿諾）前因藏匿人犯案件，經臺灣板橋地方法院
    （現已改制為臺灣新北地方法院）以99年度訴字第373號判
    決判處有期徒刑3月確定，於民國101年2月29日執行完畢。
    緣酉○○（綽號「遠董」）、子○○（綽號「董娘」）為夫妻，
    渠等自99年間某日起，在臺中市○區○○○路0段00號經營以「1
    8坊泡沫紅茶店」（下稱「柳川18坊」）為名之女子陪侍飲
    酒場所，以提供女子陪酒為營業項目，由酉○○擔任該店實際
    負責人，控管一切店務，子○○為該店之總會計，負責製作總
    帳並核算陪酒女子每月薪水及發放工作。酉○○、子○○並：⑴
    自99年10月8日起，僱用申○○（綽號「華姐」）擔任該店現
    場負責人即店長，負責應徵陪酒女子，管理安排陪酒女子、
    會計及少爺等人事及工作內容、發放薪水，及不定期召開會
    議向陪酒女子宣布店內注意事項等工作；⑵自99年間某日起
    ，僱用未○○（綽號阿龍）擔任「柳川18坊」名義負責人，在
    該店擔任少爺，負責包廂清潔並引導小姐進入包廂內之工作
    ；⑶自99年11月13日起僱用天○○（綽號瑤瑤），在該店擔任
    會計，負責計算陪酒女子坐檯節數並協助客人買單，及將每
    日營業所得交付子○○之工作。酉○○另於100年7月16日，在「
    柳川18坊」隔壁即臺中市○區○○○路0段00號地下1樓開設以「
    鑽石俱樂部酒店」為名之女子陪侍飲酒場所（商業登記名稱
    為柳川實業有限公司），亦以提供女子陪酒為營業項目，並
    以每月新臺幣（下同）1萬5,000元之代價商請戌○○（涉妨害
    風化罪嫌，另經臺灣臺中地方法院檢察署檢察官以101年度
    偵字第25305號為不起訴處分確定）擔任該店人頭負責人，
    子○○亦擔任「鑽石俱樂部酒店」總會計，申○○亦擔任「鑽石
    俱樂部酒店」店長，天○○亦擔任「鑽石俱樂部酒店」會計，
    未○○亦擔任「鑽石俱樂部酒店」少爺，渠等工作內容與在「
    柳川18坊」工作內容相同，「柳川18坊」則供作陪酒女子休
    息待命之用。酉○○並：⑷自101年1月間某日僱用辰○○（綽號
    「阿彬」）在該店擔任晚班會計，負責收受男客之費用及發
    放外叫傳播小姐之檯費，及將日結表、每日所得交付子○○記
    帳之工作；⑸自101年4月10日起僱用丑○○（綽號「阿諾」）
    在該店擔任少爺及車伕，負責服務客人、送酒、清潔桌面、
    載送陪酒女子至其他酒店等工作；⑹自101年7月初某日起僱
    用癸○○（綽號「阿憲」）在該店擔任少爺及車伕，負責服務
    客人、送酒、清潔桌面、載送陪酒女子至其他酒店等工作。
    酉○○、子○○、申○○即陸續應徵年滿18歲之女子代號TBF00000
    000（真實姓名年籍詳卷，下稱丁 ）、代號TBF00000000（
    真實姓名年籍詳卷，下稱庚 ）、代號TBF00000000（真實姓
    名年籍詳卷，下稱辛 ）、代號TBF00000000（真實姓名年籍
    詳卷，下稱乙 ）及未滿18歲之女子代號TBF00000000（82年
    4月生，真實姓名年籍詳卷，下稱甲 ）、代號TBF00000000
    （83年6月生，真實姓名年籍詳卷，下稱壬 ）在「柳川18坊
    」、「鑽石俱樂部酒店」從事陪酒工作，另應徵年滿18歲之
    女子代號TBF00000000（真實姓名年籍詳卷，下稱丙 ）、代
    號TBF00000000（真實姓名年籍詳卷，下稱戊 ）、代號TBF0
    0000000（真實姓名年籍詳卷，下稱己 ）在「柳川18坊」、
    「鑽石俱樂部酒店」從事陪酒工作，其中丁 任職期間為99
    年3月間起至101年11月15日止、庚 任職期間為99年11月間
    起至101年3月間止、辛 任職期間為100年間及101年6月間起
    至101年9月間止、乙 任職期間為100年2至3月間起至100年6
    月底止、甲 任職期間為99年11月間起至100年8月間止、壬 
    任職期間為100年8月間起至100年底止。詎酉○○、子○○、申○
    ○、天○○、未○○、辰○○、丑○○、癸○○均見媒介女子與他人性
    交或猥褻行為有利可圖，竟為下列行為：⑴酉○○、子○○、申○
    ○、天○○、未○○、辰○○、丑○○、癸○○共同基於意圖使女子與
    他人為猥褻行為而媒介、容留以營利之犯意聯絡，於辛 上
    開任職期間，利用「柳川18坊」、「鑽石俱樂部酒店」場所
    提供辛 休息等候，再媒介前來消費之男客與辛 進行俗稱「
    基本的」（即陪酒女子脫去衣物，任男客撫摸）之脫衣陪酒
    猥褻行為至少1次，並向男客收取每節50分鐘1,200元代價，
    由辛 抽取600元，餘款則歸入酒店所得，酉○○、子○○、申○○
    、天○
    ○、未○○、辰○○、丑○○、癸○○即藉此牟利；⑵酉○○、子○○、申
        ○○、天○○、未○○、辰○○共同基於意圖使女子與他人為性
        交行為而媒介、容留以營利之犯意聯絡，於丁 、庚 上
        開任職期間，利用「柳川18坊」、「鑽石俱樂部酒店」
        場所提供丁 、庚 休息等候，再媒介前來消費之男客與
        丁 、庚 出場進行俗稱「S的」（即出場女子與男客進
        行以性器官交媾）性交行為各至少1次，並向男客收取2
        小時4,800元代價，由丁 、庚 各抽取2,500元，餘款則
        歸入酒店所得，酉○○、子○○、申○○、天○○、未○○、辰○○
        即藉此牟利；⑶酉○○、子○○、申○○、天○○、未○○共同基
        於意圖使女子與他人為猥褻行為而媒介、容留以營利之
        犯意聯絡，於乙 上開任職期間，利用「柳川18坊」、
        「鑽石俱樂部酒店」場所提供乙 休息等候，再媒介前
        來消費之男客與乙 進行俗稱「基本的」脫衣陪酒猥褻
        行為至少1次，並向男客收取每節50分鐘1,200元代價，
        由乙 抽取600元，餘款則歸入酒店所得，酉○○、子○○、
        申○○、天○
    ○、未○○即藉此牟利；⑷酉○○、子○○、申○○、辰○○、癸○○共同
        基於意圖使女子與他人為猥褻行為而媒介、容留以營利
        之犯意聯絡，利用「鑽石俱樂部酒店」供作應召女子與
        前來消費之男客進行脫衣陪酒猥褻行為場所。適有男客
        巳○○、李三郎於101年11月6日22時許，前往「鑽石俱樂
        部酒店」消費，向癸○○要求媒介「基本的」或俗稱「保
        三的」（即男客消費3節時數，陪酒女子於陪酒時可替
        男客口交或手淫）之應召女子前來陪酒後，在櫃臺之辰
        ○○即利用無線電呼叫007傳播公司及588傳播公司派遣從
        事「基本的」應召女子前來，007傳播公司即派送花名
        「安琪」之亥○○（所為妨害風化犯行，業經本院判處拘
        役20日確定）前來「鑽石俱樂部酒店」；588傳播公司
        則派送花名「糖果」之寅○○（所為妨害風化犯行，業經
        本院判處拘役50日確定）前來「鑽石俱樂部酒店」，俟
        亥○○、寅○○抵達後，經由癸○○引導進入B12包廂與巳○○
        、李三郎飲酒並進行擲骰子比大小之遊戲，約定如亥○○
        、寅○○每次擲輸即脫衣1件，如巳○○、李三郎每次擲輸
        則須飲酒1杯及支付小費100元，亥○○、寅○○因玩遊戲結
        果而均褪去上衣及裙子，並裸露乳房，僅著內褲，供巳
        ○○、李三郎觀看，藉此為在客觀上足以誘起他人性慾之
        猥褻行為，亥○○亦藉此贏得小費500元；寅○○則贏得小
        費300元。亥○○另向男客巳○○、李三郎收取每節50分鐘
        費用1,200元，抽取600元為報酬，餘款600元其中100元
        歸007傳播公司所有，其中500元歸「鑽石俱樂部酒店」
        所有；寅○○亦向男客巳○○、李三郎收取每節50分鐘費用
        1,200元，抽取700元為報酬，餘款500元歸「鑽石俱樂
        部酒店」所有，酉○○、子○○、申○○、辰○○、癸○○即藉此
        牟利。
二、酉○○、子○○、申○○、天○○、未○○共同基於意圖營利使未滿18
    歲之人為性交易之犯意聯絡，於甲 、壬 上開任職期間而未
    滿18歲以前，利用「柳川18坊」、「鑽石俱樂部酒店」場所
    提供甲 、壬 休息等候，再媒介前來消費之男客與甲 、壬 
    在包廂內進行脫衣陪酒，任由男客撫摸胸部、下體之猥褻行
    為各至少1次，並向男客收取每30分鐘（俗稱1杯）400元代
    價，由甲 、壬 各抽取180元，餘款則歸入酒店所得，酉○○
    、子○○、申○○、天○○、未○○即藉此獲利。
三、甲 於99年11月間，前往「柳川18坊」向酉○○應徵陪酒工作
    時，酉○○知悉甲 當時係未滿18歲之少年，為媒介、容留甲 
    從事性交易並應付警察臨檢，遂教唆甲 冒用其已滿18歲之
    姐白○○（真實姓名年籍詳卷）名義，填寫人事（員工）資料
    卡，並要求甲 提供白○○之國民身分證，影印後放置放在「
    柳川18坊」店內以備員警稽查，使原無偽造文書犯意之甲 
    因而萌生偽造文書之犯意，於99年12月14日，冒用白○○之名
    義，在人事（員工）資料卡上填載白○○之姓名年籍資料而偽
    造該私文書，並交付酉○○而行使之，同時提供白○○之國民身
    分證予被告酉○○影印備用，足生損害於白○○（甲 此部分行
    為，業經臺灣臺中地方法院檢察署檢察官移送本院少年法庭
    處理，並經本院少年法庭裁定不付審理交法定代理人嚴加管
    教確定）。
四、甲 於「柳川18坊」從事性交易期間，曾陸續向酉○○借貸金
    錢，但未能完全清償，至100年5月間甲 年滿18歲後，酉○○
    恐甲 未能還款，遂於100年5月5日，教唆甲 冒用白○○名義
    簽發本票以供上開債務其中15,000元額度之擔保，使原無犯
    意之甲 （所為偽造有價證券犯行，業經本院另行判處有期
    徒刑1年8月，緩刑4年確定）因而萌生偽造有價證券之犯意
    ，於同日，即在如附表八所示3紙本票上發票人欄，偽造白○
    ○之署名各1枚，完成偽造以白○○為發票人之本票3紙（票號
    、金額、發票日均如附表八所示），並在白○○簽名旁簽立自
    己姓名以示為共同發票人後，隨即交付酉○○而行使。
五、甲 陸續於100年5月10日、100年6月26日、100年7月11日，
    向酉○○借款4萬元、1萬元及1萬5千元，並於同日簽發如附表
    十一所示本票供酉○○收執以擔保。嗣甲 因陪酒工作身體無
    法負荷，且不願應酉○○要求與男客出場進行性交易，遂於10
    0年8月間離職。酉○○見甲 不見蹤影，派人找尋甲未果，為
    迫使甲 出面，竟與未○○共同基於使甲 受刑事處分之誣告犯
    意，均明知甲 係應酉○○要求始偽造人事（員工）資料卡及
    如附表八所示本票，且如附表八、附表十一所示本票所擔保
    之借款均自甲 之每月工作報酬中扣除償還，仍於100年11月
    7日與未○○共同具狀向臺灣臺中地方法院檢察署檢察官告發
    甲 偽造人事（員工）資料卡及告訴甲 持如附表八、十一所
    示之本票向「柳川18坊」之負責人未○○、消費客人酉○○借款
    云云，而誣指甲 涉犯偽造文書及詐欺罪嫌，經臺灣臺中地
    方法院檢察署檢察官以100年度他字第6865號進行偵查。酉○
    ○、未○○復共同基於偽證之犯意，於100年11月21日，於上開
    案件偵查中，以證人身分於供前具結後向檢察官證稱：甲 
    係持白○○身分證前來向未○○應徵，並以冒用白○○名義簽發本
    票之詐術向渠等借款，借款都未清償等語，而就與案件案情
    有重要關係之事項為虛偽之陳述。
六、嗣甲 於案件偵查中自白行使偽造文書、偽造有價證券犯行
    ，另供出受酉○○、未○○媒介、容留在「柳川18坊」、「鑽石
    俱樂部酒店」從事性交易情形，經臺灣臺中地方法院檢察署
    檢察官循線追查而查獲，並指揮員警於101年11月6日23時10
    分許搜索「鑽石俱樂部酒店」，在該店B12包廂內查獲如上
    開犯罪事實一⑷犯罪，當場扣得如附表九所示之物，另扣得
    寅○○獲得之小費300元、亥○○獲得之小費500元、癸○○所有三
    星廠牌行動電話1具（含行動電話門號0000000000號SIM卡1
    張）。檢察官復指揮員警於101年11月15日0時許搜索「鑽石
    俱樂部酒店」，當場扣得如附表十所示之物，另前往酉○○、
    子○○位在臺中市○○區○○○街000號住處執行搜索，扣得酉○○所
    有行動電話1具（含行動電話門號0000000000號、000000000
    0號SIM卡各1張）、子○○持有之臺中市○區○○○路0段00號地下
    1樓暨同路段18號租賃契約各1份。
七、案經臺中市政府警察局第一分局、臺中市政府警察局第四分
    局移送臺灣臺中地方法院檢察署檢察官暨檢察官自動檢舉簽
    分偵查起訴。
    理    由
甲、證據能力：
一、證人於偵查中證述之證據能力：按刑事被告之詰問權，係指
    訴訟上被告有在審判庭盤詰證人之權利；偵查中檢察官訊問
    證人，旨在蒐集被告犯罪證據，以確認被告嫌疑之有無及內
    容，與審判中透過當事人之攻防，經由詰問程序調查證人以
    認定事實之性質及目的有別。偵查中辯護人僅有在場權及陳
    述意見權，此觀之刑事訴訟法第245條第2項前段之規定甚明
    ，檢察官訊問證人並無必須傳喚被告使其得以在場之規定，
    同法第248條第1項前段雖規定「如被告在場者，被告得親自
    詰問」，亦僅賦予該在場被告於檢察官訊問證人時得親自詰
    問證人之機會而已，被告如不在場，殊難期有親自詰問之可
    能。此項未經被告詰問之被告以外之人於偵查中向檢察官所
    為之陳述，依刑事訴訟法第159條第1項、第159條之1第2項
    之規定，除顯有不可信之例外情況外，原則上為「法律規定
    得為證據」之傳聞例外，依其文義解釋及立法理由之說明，
    並無限縮於檢察官在偵查中訊問證人之程序，應已給予被告
    或其辯護人對該證人行使反對詰問權者，始有證據能力之可
    言。為保障被告之反對詰問權，並與現行法對傳聞例外所建
    構之證據容許範圍求其平衡，證人在偵查中雖未經被告之詰
    問，倘被告於審判中已經對該證人當庭及先前之陳述進行詰
    問，即已賦予被告對該證人詰問之機會，則該證人於偵查中
    之陳述即屬完足調查之證據，而得作為判斷之依據，此有最
    高法院97年度台上字第405號判決意旨可參。是依上開說明
    可知，在偵查中訊問證人，被告或其辯護人對該證人雖未行
    使反對詰問權，依刑事訴訟法第159條之1第2項之規定，原
    則上屬於法律規定為有證據能力之傳聞證據，於例外顯有不
    可信之情況，始否定其得為證據，亦即，得為證據之被告以
    外之人於偵查中向檢察官所為之陳述，因其陳述未經被告詰
    問，應認屬於未經合法調查之證據，但非為無證據能力（亦
    有最高法院96年度台上字第4365號、96年度台上字第3923號
    判決、97年度台上字第356號判決意旨可參）。經查，本案
    證人甲 、乙 、丙 、丁 、戊 、己 、庚 、壬 、亥○○、巳
    ○○於檢察官偵查中具結證述之內容，被告酉○○、子○○、申○○
    、天○○、未○○、辰○○、丑○○、癸○○及渠等之辯護人、被告卯
    ○○並未釋明有何顯不可信之情況，且亦查無顯有不可信之情
    況，且上開證人於本院審理時，均經具結進行詰問，皆已賦
    予被告等對證人詰問之機會，則上開證人於偵查中之陳述即
    屬完足調查之證據，而得作為判斷之依據。
二、按刑事被告之詰問權，係指訴訟上被告有在審判庭盤詰證人
    之權利；偵查中檢察官訊問證人，旨在蒐集被告犯罪證據，
    以確認被告嫌疑之有無及內容，與審判中透過當事人之攻防
    ，經由詰問程序調查證人以認定事實之性質及目的有別。偵
    查中辯護人僅有在場權及陳述意見權，此觀之刑事訴訟法第
    245條第2項前段之規定甚明，檢察官訊問證人並無必須傳喚
    被告使其得以在場之規定，同法第248條第1項前段雖規定「
    如被告在場者，被告得親自詰問」，亦僅賦予該在場被告於
    檢察官訊問證人時得親自詰問證人之機會而已，被告如不在
    場，殊難期有親自詰問之可能。此項未經被告詰問之被告以
    外之人於偵查中向檢察官所為之陳述，依刑事訴訟法第159
    條第1項、第159條之1第2項之規定，除顯有不可信之例外情
    況外，原則上為「法律規定得為證據」之傳聞例外，依其文
    義解釋及立法理由之說明，並無限縮於檢察官在偵查中訊問
    證人之程序，應已給予被告或其辯護人對該證人行使反對詰
    問權者，始有證據能力之可言。為保障被告之反對詰問權，
    並與現行法對傳聞例外所建構之證據容許範圍求其平衡，證
    人在偵查中雖未經被告之詰問，倘被告於審判中已經對該證
    人當庭及先前之陳述進行詰問，即已賦予被告對該證人詰問
    之機會，則該證人於偵查中之陳述即屬完足調查之證據，而
    得作為判斷之依據，此有最高法院97年度台上字第405號判
    決意旨可參。是依上開說明可知，在偵查中訊問證人，被告
    或其辯護人對該證人雖未行使反對詰問權，依刑事訴訟法第
    159條之1第2項之規定，原則上屬於法律規定為有證據能力
    之傳聞證據，於例外顯有不可信之情況，始否定其得為證據
    ，亦即，得為證據之被告以外之人於偵查中向檢察官所為之
    陳述，因其陳述未經被告詰問，應認屬於未經合法調查之證
    據，但非為無證據能力（亦有最高法院96年度台上字第4365
    號、96年度台上字第3923號判決、97年度台上字第356號判
    決意旨可參）。經查，本案證人白○○於檢察官偵查中具結證
    述之內容（見臺灣臺中地方法院檢察署100年度他字第6865
    號卷《下稱A1卷》第18頁）、證人代號TBF00000000（真實姓
    名年籍詳卷，下稱C女）於檢察官偵查中具結證述之內容（
    見臺灣臺中地方法院檢察署101年度偵字第25150號卷三《下
    稱B3卷》第3至6頁）、證人陳○○於檢察官偵查中具結證述之
    內容（見臺灣臺中地方法院檢察署101年度偵字第25150號卷
    二《下稱B2卷》第122至126頁）、證人李柔瑩於檢察官偵查中
    具結證述之內容（見B2卷第147至149頁）、證人寅○○於檢察
    官偵查中具結證述之內容（見臺灣臺中地方法院檢察署101
    年度偵字第25305號卷《下稱C2卷》第36至37頁），被告酉○○
    、子○○、申○○、天○○、未○○、辰○○、丑○○、癸○○及渠等之辯
    護人、被告卯○○並未釋明有何顯不可信之情況，且亦查無顯
    有不可信之情況，且經被告酉○○、子○○、申○○、天○○、未○○
    、辰○○、丑○○、癸○○及渠等之辯護人、被告卯○○於本院準備
    程序時同意作為證據（見本院卷一第115頁、第149頁背面、
    第203頁背面；本院卷二第80頁；本院卷三第29頁背面、本
    院卷四第314頁），本院於審理時復提示上開證據予被告等
    及渠等辯護人辨認並告以要旨，被告等及渠等辯護人亦未曾
    於言詞辯論終結前爭執其證據能力或聲明異議（見本院卷五
    第154頁至第154頁背面），依上開說明，證人白○○、C女、
    陳○○、李柔瑩、寅○○於偵查中之陳述即屬完足調查之證據，
    而得作為判斷之依據。
三、按刑事訴訟法第158條之3規定：「證人、鑑定人依法應具結
    而未具結者，其證言或鑑定意見，不得作為證據」，此所謂
    「依法應具結而未具結者」，係指檢察官或法官依同法第17
    5條之規定，以證人身分傳喚被告以外之人到庭作證，或雖
    非以證人身分傳喚到庭，而於訊問調查過程中，轉換為證人
    身分為調查時，檢察官、法官應依同法第186條之規定命證
    人供前或供後具結，其陳述始符合第158條之3之規定，而有
    證據能力。若檢察官或法官非以證人身分傳喚到庭訊問時，
    其身分既非證人或鑑定人，即與前述「依法應具結」之要件
    不合，縱未命其具結，純屬檢察官或法官調查證據職權之適
    法行使，當無違法可言。而前揭不論係本案或他案在檢察官
    面前作成未經具結之陳述筆錄，係屬被告以外之人於偵查中
    向檢察官所為之陳述，本質上屬於傳聞證據，基於保障被告
    在憲法上之基本訴訟權，除在客觀上有不能傳喚該被告以外
    之人到庭陳述之情形外，如嗣後已經法院傳喚到庭具結而為
    陳述，前揭非以證人身分在檢察官面前未經具結之陳述筆錄
    ，除顯有不可信之情況者外，仍非不得作為證據（最高法院
    98年度台上字第4923號、98年度台上字第7866號、99年度台
    上字第2296號判決要旨參照）。查證人甲 於100年11月21日
    、101年3月13日檢察官訊問中，雖以被告身分供述（見A1卷
    第16頁背面至第17頁、第18頁背面；臺灣臺中地方法院檢察
    署101年度偵字第3827號卷《下稱A2卷》第5頁背面至第6頁）
    ，然此係證人甲 以被告身分經臺灣臺中地方法院檢察署檢
    察官傳訊後訊問，即與刑事訴訟法第158條之3「依法應具結
    」之要件不合，未命具結，純屬檢察官調查證據職權之適法
    行使，當無違法可言，且嗣後業經於本院審理時到庭以證人
    身分具結證述，依上述說明，自得作為證據使用。
四、按刑事訴訟法第159條之4規定，除前三條（指同法第159條
    之1至第159條之3）之情形外，下列文書亦得為證據：(一)
    除顯有不可信之情況外，公務員職務上製作之紀錄文書、證
    明文書。(二)除顯有不可信之情況外，從事業務之人於業務
    上或通常業務過程所須製作之紀錄文書、證明文書。(三)除
    前二款之情形外，其他於可信之特別情況下所製作之文書。
    查卷附之證人白○○國民身分證正反面影本1紙（見A1卷第6頁
    ），柳川實業有限公司變更登記表1份（見臺中市政府警察
    局第一分局中市警一分偵字第1010033403號卷《下稱C1卷》第
    53至54頁），均屬公務員職務上製作之證明文書，無預見日
    後可能會被提供作為證據之偽造動機，且無其他顯然不可信
    之情況，依上揭條文規定，自得作為證據。卷附裝機地在臺
    中市○區○○○路0段00號即「柳川18坊」之市內電話門號00000
    00000號速博資料查詢及中華電信資料查詢各1紙（申租人為
    酉○○，見臺灣臺中地方法院檢察署101年度他字第2093號卷《
    下稱A3卷》第8頁、第15頁）、裝機地在臺中市○區○○○路0段0
    0號B1樓即「鑽石俱樂部酒店」之市內電話門號0000000000
    號中華電信資料查詢1紙（申租人為酉○○，見A3卷第15頁）
    、被告酉○○持用行動電話門號0000000000號遠傳資料查詢1
    紙（見A3卷第11頁）、被告未○○持用行動電話門號00000000
    00號亞太行動資料查詢1紙（申租人陳永豪，見A3卷第17頁
    ）、被告卯○○持用行動電話門號0000000000號遠傳電信行動
    電話基本資料1紙（申租人柯雲馨，見A3卷第26頁），均係
    電信公司從事業務之人於業務上或通常業務過程所須製作之
    紀錄文書，記錄時無預見日後將作為證據之偽造動機，其虛
    偽之可能性極低，且具有一定程度之不可代替性，復無有顯
    不可信之情況，上開通聯紀錄應具有證據能力。
五、本件檢察官係因追查人口販運防制法案件，而依本院核發之
    之通訊監察書於核准通訊監察期間內，指揮檢察事務官、員
    警對被告酉○○持用行動電話門號0000000000號、被告丑○○持
    用行動電話門號0000000000號、「鑽石俱樂部酒店」公用行
    動電話門號0000000000號、被告未○○持用行動電話門號0000
    000000號、被卯○○持用行動電話門號0000000000號、000000
    0000號進行通訊監察之事實，檢察事務官及員警並製有通訊
    監察譯文紀錄附卷（見A3卷第66至74頁、第80至82頁；B1卷
    第257至259頁、第327頁至第332頁背面、第362頁背面至第3
    65頁）。本件通訊監察核係依法所為，尚無不法取證情事或
    違背法定程序之處，基於該通訊監察所取得之監聽電話錄音
    自具有證據能力，而依據監聽錄音結果予以翻譯而製作之通
    訊監察譯文，乃該監聽錄音內容之顯示，被告酉○○、子○○、
    申○○、天○○、未○○、辰○○、丑○○、癸○○及渠等之辯護人、被
    告卯○○於本院準備程序及審理程序中均表示對於上開通訊監
    察譯文沒有意見，即對該通訊監察譯文之真實性並不爭執（
    見本院卷一第115頁、第149頁背面、第203頁背面；本院卷
    二第80頁；本院卷三第29頁背面、本院卷四第314頁），本
    院並於審判期日復踐行提示上開通訊監察譯文供被告等、辯
    護人等辨認或告以要旨，使其表示意見（見本院卷五第155
    頁至第156頁背面），是上開通訊監察譯文自有證據能力。
六、卷附之公司守則1紙（見B1卷第50頁）、薪資調整公告1份（
    見B1卷第51至53頁）、坐檯表1份（見B1卷第272至285頁）
    、丙 簽立薪資扣抵欠款切結書及借款契約書各1紙（見B3卷
    第46之1頁至第46之1頁背面）、明細帳冊2份（見B3卷第120
    至124頁、第155至164頁）、刑事告訴狀1份（見A1卷第1至4
    頁）、人事（員工）資料卡影本1紙（見A1卷第5頁）、如附
    表八所示本票影本共3紙（見A1卷第7頁）、如附表十一所示
    本票影本共8紙（見A1卷第8至10頁）、證人未○○結文1紙（
    見A1卷第19頁）、證人酉○○結文1紙（見A1卷第20頁），均
    係以其「物之性質」作為證據資料，與一般「物證」無異，
    得直接以文書證據本身之解讀，推論待證事實，毋須依傳聞
    排除法則審究其證據能力之有無。
七、卷附之被告辰○○等人涉嫌妨害風化案現場照片9張（見C1卷
    第44至48頁），係以機械之方式所留存之影像，並非依憑人
    之記憶再加以轉述而得，並非供述證據，並無「傳聞證據排
    除法則」之適用，復無證據證明有何偽造、變造或違法取得
    之情事，且與本件妨害風化部分之犯罪事實具關聯性，自有
    證據能力。
八、有關本案扣案之如附表九所示之物、證人寅○○獲得之小費30
    0元、證人亥○○獲得之小費500元；扣案如附表十所示之物、
    被告酉○○所有行動電話1具（含行動電話門號0000000000號
    、0000000000號SIM卡各1張）、被告子○○持有之臺中市○區○
    ○○路0段00號地下1樓暨同路段18號租賃契約各1份、被告癸○
    ○所有三星廠牌行動電話1具（含行動電話門號0000000000號
    SIM卡1張），均非屬供述證據而無傳聞法則之適用。且上開
    扣案之物品係員警進行搜索而查扣等情，有本院101年聲搜
    字第2945號搜索票影本、臺中市政府警察局第一分局搜索扣
    押筆錄及扣押物品目錄表各1份（見C1卷第38至42頁）、本
    院101年聲搜字第2982號搜索票影本、臺中市政府警察局第
    四分局搜索扣押筆錄及扣押物品目錄表各1份（見B1卷第101
    至107頁）、臺中市政府警察局第四分局扣押筆錄及扣押物
    品目錄表各1份（見B1卷第96至99頁）、自願受搜索同意書1
    紙、臺中市政府警察局第四分局搜索扣押筆錄及扣押物品目
    錄表各1份（見B1卷第340至344頁）存卷可按，足見係由員
    警依法定程序合法扣得，且亦與本案具有關聯性，當有證據
    能力。
九、按被告以外之人於審判外之言詞或書面陳述，除法律有規定
    者外，不得作為證據，刑事訴訟法第159條第1項定有明文，
    此即學理上所稱「傳聞證據排除法則」。又被告以外之人於
    審判外之陳述，雖不符同法第159條之1至第159條之4之規定
    ，而經當事人於審判程序同意作為證據，法院審酌該言詞陳
    述或書面陳述作成時之情況，認為適當者，亦得為證據。當
    事人、代理人或辯護人於法院調查證據時，知有第159條第1
    項不得為證據之情形，而未於言詞辯論終結前聲明異議者，
    視為有前項之同意，此則據同法第159條之5規定甚明。鑒於
    採用傳聞證據排除法則重要理由之一，係因傳聞證據未經當
    事人之反詰問予以覈實，若當事人願放棄對原供述人之反對
    詰問時，原則上即可承認該傳聞證據之證據能力。而揆諸我
    國刑事訴訟法第159條之5之立法理由，除參照前述傳聞證據
    排除法則之基本法理外，亦參考日本刑事訴訟法第326條之
    立法例，查日本刑事審判實務之運作，有關檢察官及被告均
    同意作為證據之傳聞書面材料或陳述，可直接援引該國刑事
    訴訟法第326條作為傳聞例外之法律依據，僅在檢察官與被
    告或其辯護人不同意之情況下，乃須根據其他傳聞例外規定
    ，俾以斟酌該等傳聞書面材料或陳述是否具有證據能力，在
    當事人間無爭執之案件中，傳聞證據基本上均可依據前引規
    定提出於法院使用。據此，我國刑事訴訟法第159條之5之適
    用應可作同上之解釋。查證人李三郎於警詢中之證述（見C1
    卷第34至37頁）、證人寅○○於警詢中以被告身分所為供述（
    見C1卷第16至18頁），其性質均屬被告以外之人於審判外之
    陳述而屬傳聞證據，被告酉○○、子○○、申○○、天○○、未○○、
    辰○○、丑○○、癸○○及渠等之辯護人、被告卯○○就該等審判外
    之陳述，均未曾於言詞辯論終結前爭執其證據能力或聲明異
    議（見本院卷五第154頁至第154頁背面），本院審酌上開傳
    聞證據作成時之情況，核無違法取證及證明力明顯過低之瑕
    疵，為證明犯罪事實所必要，亦認為以之作為證據為適當，
    依刑事訴訟法第159條之5規定，有證據能力。
乙、有罪部分：
壹、認定犯罪事實所憑之證據及理由：
一、有關犯罪事實欄一部分：
(一)訊據被告酉○○、子○○、申○○、天○○、未○○、辰○○、丑○○、癸
    ○○均否認有何意圖使女子與他人為性交或猥褻之行為，而媒
    介、容留以營利犯行。被告酉○○辯稱：其公司規定不得脫衣
    陪酒云云；被告子○○辯稱：伊不清楚公司營業情形云云；渠
    等之辯護人辯護意旨則略以：本案基本上為酒店文化，小姐
    係靠姿色及飲酒、聊天，陪客人玩遊戲過程賺取小費，此係
    小姐主要收入來源，而賺取小費必須有特殊方式，小姐之前
    證述皆有提到脫衣陪酒視其本身意願，本案爆發後，酒店小
    姐之證詞會因工作過程中與被告酉○○、子○○互動過程是否良
    好而受影響云云。被告申○○辯稱：店內無半套、全套，純粹
    陪酒，店內女子並非向伊借貸，伊未經管金錢云云；其辯護
    人辯護意旨則略以：「柳川18坊」或「鑽石俱樂部酒店」管
    理員工應有一套守則或辦法，確實有公司守則，公司也規定
    員工不得與客人發生性交易，證人甲 、壬 並非被告申○○應
    徵，亦無人向被告申○○提起證人甲 、壬 年紀，且縱使有性
    交易，出場性交易所得歸入小姐所有，脫衣陪酒小費也屬小
    姐所有，被告申○○沒有獲利云云。被告天○○辯稱：伊擔任櫃
    臺會計協助顧客買單，但不知道公司有從事性交易行為，「
    柳川18坊」係純坐檯云云；被告未○○辯稱：伊在「鑽石俱樂
    部酒店」任職少爺，店內無媒介性交易云云；被告辰○○辯稱
    ：「鑽石俱樂部酒店」無半套、全套，純粹陪酒云云；渠等
    之辯護人辯護意旨則略以：本件酒店小姐純陪酒或提供猥褻
    服務，公司皆予相同報酬，小姐配合客人撫摸猥褻，係可得
    到小費，出於自願，過程中酒店未取得利益，且被告辰○○擔
    任櫃臺、被告天○○、未○○在包廂外，未必知悉封閉包廂內發
    生猥褻、性交易之事云云。被告丑○○辯稱：伊僅接送一般小
    姐，公司規定不得脫衣陪酒，亦無性交易，伊無參與媒介性
    交易之事云云；其辯護人辯護意旨則略以：被告丑○○擔任少
    爺，負責清潔包廂、清理桌面、幫客人倒酒、遞酒以及買東
    西、檳榔、菸酒，相當於餐廳服務生，以勞力換取報酬之工
    作，少爺不涉及小姐與客人之間指定哪位小姐坐檯或是約定
    價格收取款項，無任何證據可以證明被告丑○○有媒介或是容
    留這些小姐去跟其他酒客發生猥褻或性交易的行為云云。被
    告癸○○辯稱：伊有介紹店內小姐與來店客人陪酒，至於小姐
    在包廂內是否脫衣陪酒或半套、全套性交易伊不知情，伊未
    曾向客人介紹過小姐可以從事上開服務云云；其辯護人辯護
    意旨則略以：據證人證述，本件酒店包廂有門，如果關上，
    外人不知包廂內在做何事，包廂內的事情是小姐自己負責，
    被告癸○○不知道包廂內究竟從事何種行為，即與起訴法條不
    該當云云（見本院卷一第35頁背面、第114頁、第148頁至第
    148頁背面；本院卷二第79頁、第80頁；本院卷三第102頁；
    本院卷五第168頁至第168頁背面、第172頁背面至第183頁）
    。惟查：
  1.被告酉○○為「柳川18坊」、「鑽石俱樂部酒店」實際負責人
    ，控管一切店務；被告子○○為酒店總會計，負責製作總帳並
    核算陪酒女子每月薪水及發放工作；被告申○○為酒店現場負
    責人即店長，負責應徵陪酒女子，管理安排陪酒女子、會計
    及少爺等人事及工作內容、發放薪水，及不定期召開會議向
    陪酒女子宣布店內注意事項等工作；被告天○○為酒店會計，
    負責計算陪酒女子坐檯節數並協助客人買單，及將每日營業
    所得交付被告子○○；被告未○○為酒店少爺，負責包廂清潔並
    引導小姐進入包廂內之工作；被告辰○○為「鑽石俱樂部酒店
    」晚班會計，負責收受男客之費用及發放外叫傳播小姐之檯
    費，及將日結表、每日所得交付被告子○○記帳；被告丑○○為
    「鑽石俱樂部酒店」少爺及車伕，負責服務客人、送酒、清
    潔桌面、載送陪酒女子至其他酒店等工作；被告癸○○為「鑽
    石俱樂部酒店」少爺及車伕，負責服務客人、送酒、清潔桌
    面、載送陪酒女子至其他酒店等工作等節，業據被告酉○○、
    申○○、天○○、辰○○、丑○○、癸○○於偵查中及被告子○○於本院
    訊問時暨被告未○○於本院準備程序時所自承（見B1卷第45頁
    、第130至132頁、第166至167頁、第170頁、第207至208頁
    、第240至243頁、第301頁；本院卷一第35頁背面、第148頁
    背面），核與⑴證人戌○○於本院審理時證稱被告未○○找伊擔
    任「鑽石俱樂部酒店」人頭負責人（見本院卷二第200頁）
    ；⑵證人即陪酒女子甲 、乙 、丙 、丁 、戊 、己 、庚 、
    壬 於偵查中所為證述上開被告等之職位及工作內容（見A3
    卷第122頁背面、第133至134頁、第136頁、第140至141頁；
    B3卷第37至38頁、第44頁、第70至71頁、第74頁、第97頁、
    第130頁至第130頁背面、第170至173頁、第204頁至第204頁
    背面、第224頁背面），均相符合，復有柳川實業有限公司
    變更登記表1份（見C1卷第53至54頁）在卷可稽，是被告酉○
    ○等8人確實以上開分工模式，而共同參與「柳川18坊」、「
    鑽石俱樂部酒店」之營運，即堪認定。
  2.員警於101年11月6日23時10分許搜索「鑽石俱樂部酒店」，
    在B12包廂內查獲證人亥○○、寅○○與男客即證人巳○○、李三
    郎進行脫衣陪酒，當時值班櫃臺係被告辰○○、少爺係被告癸
    ○○等情，業據：⑴證人巳○○於偵查中、本院審理時均證稱：
    伊至「鑽石俱樂部酒店」消費，向被告癸○○要求媒介「基本
    的」應召女子前來陪酒，經被告癸○○媒介證人寅○○、亥○○前
    來包廂進行脫衣陪酒之猥褻行為，伊有給證人寅○○、亥○○小
    費，當天被告辰○○在場等語（見C2卷第64至65頁；本院卷二
    第160頁背面至第165頁背面）；⑵證人李三郎於警詢證稱：
    伊與證人巳○○前往「鑽石俱樂部酒店」消費，在消費包廂內
    為警查獲證人寅○○、亥○○裸露上半身等語（見C1卷第35至36
    頁）；⑶證人陳○○於偵查中證稱：經紀公司載伊至「鑽石俱
    樂部酒店」上班，酒店內消費方式有「基本的」即脫衣陪酒
    、「保三的」即消費3節時數保證有口交或手淫半套服務，
    被告辰○○常在櫃臺，錢向被告辰○○領取，被告癸○○係少爺等
    語（見B2卷第122至126頁）；⑷證人李柔瑩於偵查中證稱：5
    88傳播公司之司機載伊至「鑽石俱樂部酒店」上班，酒店內
    消費方式有「基本的」即男客可伸手進入應召女子衣服內撫
    摸、「保三的」即消費3節時數即可使應召女子口交或手淫
    半套服務，酬勞向櫃臺領取等情節（見B2卷第147至149頁）
    ；⑸證人亥○○於偵查中、本院審理時均證稱：伊與證人寅○○
    在「鑽石俱樂部酒店」包廂為警查獲裸露上身、僅著內褲與
    男客玩脫衣陪酒，所得係自男客消費款項中與「鑽石俱樂部
    酒店」拆帳，係被告癸○○引導伊與證人寅○○進入包廂等語（
    見C2卷第37頁至第37頁背面；本院卷二第152至160頁）；⑹
    證人寅○○於警詢中以被告身分供稱、偵查中證稱：伊與證人
    亥○○在「鑽石俱樂部酒店」包廂為警查獲裸露上身、僅著內
    褲與男客玩脫衣陪酒，所得係自男客消費款項中與鑽石酒店
    拆帳，係被告癸○○引導其與證人亥○○進入包廂等語（見C1第
    16至18頁；偵一卷第36至37頁），且有如附表九編號2、3、
    4所示之11月6日派遣班表1張、B12包廂消費單影本1張（桌
    號凱哥B12）、打鐘卡影本（姓名阿彬、阿憲）2張（見C1卷
    第50至51頁）、被告辰○○等人涉嫌妨害風化案現場照片9張
    （見C1卷第44至48頁）在卷可參暨證人亥○○獲得之小費500
    元、證人寅○○獲得之小費300元，及如附表九編號1、5所示
    之「鑽石俱樂部酒店」營業所得現金12,000元、打卡鐘1台
    扣案可佐。
  3.證人C女於偵查中證稱：伊是傳播小姐，排檯進入「鑽石俱
    樂部酒店」，於101年10月間，店內玩擲骰脫衣遊戲，因小
    姐是排「基本的」，客人想要摸，少爺帶小姐進來會說是排
    「金」的還是「基本」的等語（見B3卷第3至5頁）；證人丙
        ○ 於偵查中證稱：「鑽石俱樂部酒店」小姐有「金」的
    陪唱歌飲酒，「基本的」是脫衣陪酒，僅剩底褲，「保三」
    應該是替客人口交、手淫，在同一包廂內見過小姐做「基本
    的」等語（見B3卷第42頁）；證人戊 於偵查中證稱：「鑽
    石俱樂部酒店」服務區分「金」的純飲酒、聊天、遊戲、唱
    歌，「基本的」是脫衣，穿底褲，讓客人摸胸，摸下體則視
    小姐意願，「保三」有特別服務，買3節有口交、手淫，甚
    至有些在包廂內做生殖器插入性交，視小姐意願，錢錢（指
    辛）做「基本的」，後來缺錢做「保三」，看過錢錢、KIKI
    （指丁 ）裸露上半身等語（見B3卷第99至100頁、第103頁
    ）。
  4.行動電話門號0000000000號申租人為被告子○○，持用人為被
    告酉○○；；行動電話門號0000000000號申租人為案外人陳永
    豪，持用人為被告未○○；行動電話門號0000000000號申租人
    為案外人蕭貴金，持用人為被告丑○○；行動電話門號000000
    0000號係「鑽石俱樂部酒店」公用門號；行動電話門號0000
    000000號持用人為係被告卯○○等節，除據被告酉○○、丑○○、
    天○○、癸○○、卯○○分別於警詢、偵查中、本院準備程序時坦
    認外（見B1卷第57頁、第251頁、第310頁、第354頁背面、
    本院卷一第116頁），且有行動電話門號0000000000號遠傳
    資料查詢1紙（見A3卷第11頁）、行動電話門號0000000000
    號亞太行動資料查詢1紙（見A3卷第17頁）、行動電話門號0
    000000000號遠傳電信行動電話基本資料1紙（見A3卷第26頁
    ），堪認為真實。又員警對上開被告酉○○使用行動電話門號
    0000000000號（監察期間101年6月27日至101年7月25日）、
    被告丑○○使用行動電話門號0000000000號（監聽期間101年7
    月25日至101年8月23日）、「鑽石俱樂部酒店」公用門號00
    00000000號（監聽期間101年7月25日至101年10月21日、101
    年10月5日至101年10月7日）、被告卯○○使用行動電話門號0
    000000000號（監聽期間101年8月21日至101年9月19日）實
    施通訊監察結果：⑴被告酉○○於101年7月2日與被告丑○○談論
    調教旗下女子從事「保三」的，指示被告丑○○向女子保證會
    賺錢等情；⑵被告酉○○於101年7月13日向男客賠罪，因其保
    證可脫衣之女子反悔不配合等情；⑶被告酉○○於101年8月2日
    向被告卯○○提及經紀綽號「小賴」者答應帶「保」的前來等
    情；⑷被告酉○○於101年8月4日與經紀小賴談論委託被告丑○○
    載送小賴旗下女子報班，女子可做到「基本」、「保半」，
    不做「保全」，女子有妮妮，被告酉○○即電聯被告丑○○去載
    「基本」、「保半」女子等情；⑸被告丑○○於101年7月25日
    至101年7月26日多次接獲酒店來電要求派遣「金」（即女子
    不脫衣，純陪酒）、「基」、「保」，被告丑○○應允加以安
    排等情；⑹被告天○○（使用公用門號0000000000號）於101年
    7月26日接聽被告丑○○來電，被告丑○○需求「基本」、「保
    三」女子，被告天○○轉交阿彬處理等情；⑺被告辰○○（使用
    公用門號0000000000號）於101年7月27日接聽被告卯○○，詢
    問卯○○酒客需求何種服務等情；⑻被告癸○○（使用公用門號0
    000000000號）於101年9月23日、101年9月24日、101年9月2
    5日接聽來電指定「金」、「基」、「保」，應允將安排，
    另於101年10月5日持用行動電話門號0000000000號接聽來電
    ，談及店內有「金、基、直出」，但目前無人等情；⑼被告
    卯○○於101年8月21日與被告辰○○談論客人需求「基本保」，
    不要「金」等情，有通訊監察譯文在卷可佐（見A3卷第66頁
    背面、第68頁背面、第70頁、第70頁背面、第72至73頁、第
    74頁；見B1卷第327頁背面至第328頁背面、第332頁）。綜
    上所述，被告酉○○、子○○、申○○、天○○、未○○、辰○○、丑○○
    、癸○○所經營或任職之「柳川18坊」、「鑽石俱樂部酒店」
    既係以媒介、容留女子陪侍男客飲酒為營業內容，而其中「
    鑽石俱樂部酒店」已於101年11月6日23時10分許為警查獲有
    媒介、容留女子脫衣陪酒等猥褻行為並藉此抽成獲利事實，
    且互核證人C女、丙 、戊 證述，均提及服務項目有「金」
    的純陪唱歌飲酒，「基本的」脫衣至剩底褲陪酒，任客人撫
    摸，「保三」替客人口交、手淫，再對照上開通訊監察譯文
    內容，參以員警搜索「鑽石俱樂部酒店」扣得如附表十所示
    之物，足徵被告酉○○、子○○、申○○、天○○、未○○、辰○○、丑
    ○○、癸○○有媒介、容留女子在「柳川18坊」、「鑽石俱樂部
    酒店」與男客從事性交或猥褻行為藉此牟利之事實。
  5.證人丁 於偵查中證稱：伊至「鑽石俱樂部酒店」應徵，係
    向被告申○○、子○○面試，薪水由被告天○○統計，向被告子○○
    領取，工作內容飲酒、唱歌、脫衣，客人會摸胸部、生殖器
    ，有出場性交易，在「柳川18坊」是3小時4,000元，在「鑽
    石俱樂部酒店」是2小時4,800元，伊拿2,500元，客人要性
    交易，會計問小姐，小姐應允，客人付錢予會計後將小姐帶
    出，被告酉○○規定不能在包廂內做性交易，要帶出外面，但
    客人不買出去，伊在包廂內做遭被告酉○○罰1萬元等語（見B
    3卷第70至75頁）；證人庚 於偵查中證稱：伊經由被告申○○
    介紹至「柳川18坊」工作，被告申○○告知伊如要賺錢要做點
    犧牲，被告子○○拿錢給伊，要伊簽合約書及本票，客人會摸
    胸，會伸手進底褲摸下體，被告申○○問伊要不要出場做「S
    」賺較多，伊拒絕，被告申○○態度變不好，伊只好硬著頭皮
    接外場，做過1、2次「S的」，後來就沒有做了，做「S」2
    小時4,800元，小姐抽2,500元，「柳川18坊」與「鑽石俱樂
    部酒店」同一老闆，「鑽石俱樂部酒店」沒小姐時，伊要過
    去支援等語（見B3卷第170至172頁、第174頁）；證人辛 於
    偵查中證稱：伊前後去「柳川18坊」與「鑽石俱樂部酒店」
    工作，向被告天○○應徵，被告酉○○下樓說伊可以上班，做第
    2、3日才知須配合讓客人撫摸，被告酉○○一直洗腦讓客人摸
    有錢賺，伊在「鑽石俱樂部酒店」做「金」的，後來被告酉
    ○○叫被告癸○○、丑○○載伊做傳播，是做「基本的」，有脫衣
    陪酒，50分鐘小姐抽600元，脫衣陪酒讓客人撫摸之事，被
    告丑○○、未○○、辰○○都知道等語（見B3卷第204頁至第205頁
    背面、第208頁）；證人乙 於偵查中證稱：伊面試時係被告
    酉○○及申○○應徵，被告申○○、酉○○要求配合讓客人撫摸，甚
    至鼓吹做「S的」賺錢比較快，伊的工作內容含被撫摸胸部
    及性器官，屬於做「基本」的，如果不配合，客人向店家反
    應，小姐要被扣錢，被告未○○係圍事、被告子○○核算小姐薪
    水、會計係瑤瑤等語（見A3卷第133至134頁、第136頁、第1
    40至141頁）。又證人丁 、辛 、乙 上開偵查中證述，均核
    與渠等於本院審理時證述內容（見本院卷四第34頁背面、第
    36頁、第39頁至第41頁、第52頁背面、第54頁至第54頁背面
    、第57頁、第59頁至第61頁；本院卷五第57頁、第58頁至第
    59頁背面、第68至70頁、第74頁），均大致相符。本件復有
    薪資調整公告1份（見B1卷第51至53頁）、坐檯表1份（見B1
    卷第272至285頁）、丙 簽立薪資扣抵欠款切結書及借款契
    約書各1紙（見B3卷第46之1頁至第46之1頁背面）、明細帳
    冊2份（見B3卷第120至124頁、第155至164頁）在卷可查，
    被告酉○○、子○○、申○○、天○○、未○○、辰○○、丑○○、癸○○共
    同意圖使證人辛 為猥褻行為而媒介、容留以營利之事實；
    被告酉○○、子○○、申○○、天○○、未○○、辰○○共同意圖使證人
    丁 、庚 為性交行為而媒介、容留以營利之事實；被告酉○○
    、子○○、申○○、天○○、未○○共同意圖使證人乙 為猥褻行為
    而媒介、容留以營利之事實；被告酉○○、子○○、申○○、辰○○
    、癸○○共同意圖使證人亥○○、寅○○為猥褻行為而媒介、容留
    以營利之事實，均堪認定。
(二)至辯護意旨認被告天○○、未○○、辰○○、癸○○對本件酒店包廂
    內發生猥褻、性交易行為並不知情，且不論有無脫衣陪酒，
    酒店均給予女子相同報酬，未從中獲利；被告丑○○以勞力換
    取報酬，未介入酒客指定坐檯小姐、約定價格事項；被告酉
    ○○、子○○、申○○僅經營酒店，酒店女子為賺取小費脫衣陪酒
    均出於自身意願云云。然被告天○○、未○○在「柳川18坊」、
    「鑽石俱樂部酒店」任職有相當時日；被告辰○○、癸○○在「
    鑽石俱樂部酒店」任職有相當時日，且被告辰○○、癸○○已因
    於101年11月6日媒介、容留證人亥○○、寅○○與男客為猥褻行
    為遭查獲，業如上述，又上開通訊監察譯文顯示被告丑○○、
    天○○、辰○○、癸○○均有與對話方談論提供性交易服務內容種
    類之簡稱，參以上開證人丁 、庚 、辛 、乙 、C女、丙 、
    戊 、亥○○、寅○○之證述，是殊難想像被告天○○、未○○、辰○
    ○、癸○○對本件酒店內發生之猥褻、性交行為均不知情或並
    未介入。再者，被告天○○、未○○、辰○○、癸○○、丑○○既受被
    告酉○○僱用在本件酒店任職、獲取報酬，而經營酒店之獲利
    來源除媒介女子正當陪酒外，尚包含媒介、容留女子與男客
    為猥褻、性交之營業所得，則被告天○○、未○○、辰○○、癸○○
    、丑○○與渠等之雇主即被告酉○○係共同藉此媒介、容留之營
    業行為賺取酒店利潤等情，至為明確，至被告天○○、未○○、
    辰○○、癸○○、丑○○是否可自酒店獲利中抽取相當比例分潤，
    乃屬酒店會計、紅利分配範疇，自不妨礙渠等有藉此媒介、
    容留行為牟利之認定。又被告等既係將酒店內陪酒女子區分
    成可從事提供猥褻、性交服務（即「基本的」、「保三」、
    「S的」）及僅提供單純陪酒服務（即「金的」），則被告
    等媒介、容留「基本的」、「保三」、「S的」女子陪酒，
    即係依男客之要求而預作安排，而受安排之女子到場後從事
    猥褻、性交行為，當為被告等所預期且刻意欲使其發生，至
    陪酒女子內心真意縱係出於情願而與男客為猥褻、性交行為
    ，亦僅得證明被告等未出於強暴、脅迫手段而為之，無從藉
    此阻卻被告等媒介、容留女子與男客從事猥褻、性交行為之
    犯行。再者，縱然本件酒店對有脫衣陪酒，無脫衣陪酒女子
    給予相同報酬，仍屬酒店內部經營方式，況依經驗法則，同
    一女子於任職期間可從事「金的」，亦可從事「基本的」、
    「保三」、「S的」，未必一旦從事「基本的」、「保三」
    、「S的」，即不得再從事「金的」，而女子為求提高點檯
    率，縱然報酬相同，自以從事「基本的」、「保三」、「S
    的」較能賺取更多報酬，點檯率提高同時，酒店亦可獲取更
    多利潤，是若以酒店給予有脫衣陪酒，無脫衣陪酒女子相同
    報酬而推論酒店無媒介、容留猥褻、性交行為，純係陪酒女
    子主動與男客合意而為，已屬倒果為因、不符經驗法則。另
    觀之卷附公司守則1紙（見B1卷第50頁），雖於第13條記載
    ：嚴禁在公司內與客人猥褻或性接觸之行為，違反規定扣當
    期檯費等語，然「柳川18坊」、「鑽石俱樂部酒店」確有提
    供陪酒女子與男客從事性交或猥褻行為，已如上述，且衡諸
    經驗法則，酒店若提供女子性交、猥褻服務，屬違法行為，
    為求日後一旦遭查緝可茲卸責，亦會刻意形諸文字佯裝正派
    經營，是該公司守則不足影響本院上開認定。
(三)據上論述，被告酉○○、子○○、申○○、天○○、未○○、辰○○、丑
    ○○、癸○○上開辯解及辯護人辯護意旨均不可採，被告酉○○、
    子○○、申○○、天○○、未○○、辰
    ○○、丑○○、癸○○之犯行，均洵堪認定，應依法論科。
二、有關犯罪事實欄二部分：
(一)訊據被告酉○○、子○○、申○○、天○○、未○○均否認有何意圖營
    利使未滿18歲之人為性交易犯行，被告酉○○辯稱：伊未強迫
    甲 從事性交易云云；被告子○○辯稱：起訴所指並非事實云
    云；渠等之辯護人辯護意旨則略以：本案搜索未曾扣得證人
    甲 本人之身分證影本，且酒店未曾扣留小姐身分證正本，
    故證人壬 所述洽借證人甲 身分證情事非屬
    事實云云。被告申○○辯稱：店內無半套、全套，純粹陪酒
    ，這是在伊離職後方發生之事云云；其辯護人辯護意旨則略
    以：證人甲 、壬 並非被告申○○應徵，亦無人向被告申○○提
    起證人甲 、壬 年紀，且縱使有性交易，出場性交易所得歸
    入小姐所有，脫衣陪酒小費也屬小姐所有，被告申○○沒有獲
    利云云。被告天○○辯稱：不知公司有未滿18歲之人參與云云
    ；被告未○○辯稱：伊在「鑽石俱樂部酒店」任職少爺，店內
    無媒介性交易云云；渠等辯護人辯護意旨略以證人甲 、壬 
    皆證稱被告天○○、未○○未見到她們讓客人撫摸猥褻，被告天
    ○○、未○○有無從事媒介、容留甲 、壬    ○ 與他人性交易
    主觀犯意，難以證明云云（見本院卷一第35頁背面、第114
    頁、第148頁至第148頁背面；本院卷五第168頁、第169頁背
    面、第172頁背面至第183頁）。惟查：
  1.被告酉○○、子○○、申○○、天○○、未○○有媒介、容留女子在「
    柳川18坊」、「鑽石俱樂部酒店」與男客從事性交或猥褻行
    為，藉此牟利之事實，已如上述。
  2.證人甲 於偵查中證稱：工作內容除唱歌、飲酒，尚須讓男
    客撫摸胸部、下體、親嘴，壬 比伊年紀還小，未滿18歲，
    工作內容與伊相同，即唱歌、喝酒、讓客人撫摸，被告酉○○
    要她們盡量配合男客提出脫衣要求，係被告申○○、酉○○要求
    須讓客人撫摸，被告未○○知悉伊未滿18歲，全公司皆知悉，
    因曾有警察臨檢，伊背錯身分證，員警叫伊離去，公司還有
    會計瑤瑤、被告子○○，被告未○○透過監視器監看小姐在休息
    室情形等語（見A3卷第123頁、第125頁背面至第126頁背面
    、第127頁至第127頁背面）；證人壬 於偵查中證稱：伊經
    由朋友介紹至「柳川18坊」工作，向被告酉○○應徵，向被告
    酉○○告知伊未滿18歲，被告酉○○叫伊使用甲 證件，當時甲 
    已滿18歲，證件留下來，幾乎全部人都知道，因為被告申○○
    說不要提到伊年紀，在包廂裡客人會手伸進衣服摸胸部，被
    告申○○說這是一定會的，如果不配合被客人切檯，小姐要自
    買該杯（30分鐘）價錢400元，伊為錢還是會配合客人，伊
    認識甲 時甲 已滿18歲，聽被告酉○○說甲 剛做時尚未滿18
    歲，被告子○○、酉○○、申○○、天○○一定知道伊未滿18歲，因
    為他們管會計，薪水向被告子○○領取等語（見B3卷第222頁
    背面至第225頁），證人甲 、壬 上開偵查中證述，均核與
    渠等於本院審理時證述（見本院卷三第56頁、第58頁、第63
    頁、第64頁至第65頁背面、第67頁至第67頁背面、第68頁背
    面、第85頁背面至第86頁背面；本院卷四第10頁背面至第12
    頁、第13頁背面至第15頁背面、第16頁背面、第18頁、第24
    頁背面、第30頁背面），均大致相符。
  3.證人乙 於偵查中及本院審理時證稱：開會時被告酉○○會討
    論事項，被告申○○宣布因甲 未滿18歲，如遇臨檢須躲藏，
    全部人皆知甲 未滿18歲，被告天○○知道等語（見A3卷第139
    頁、第141頁；本院卷四第37頁背面）；證人丙 於偵查中及
    本院審理時證稱：「柳川18坊」有僱用未滿18歲女子，即是
    甲 ，因警察臨檢時，櫃臺會叫未滿18歲小姐先走等語（見B
    3卷第40頁；見本院卷四第119頁背面）；證人庚於偵查中證
    稱：伊在「柳川18坊」，店裡有未滿18歲之人甲    ○ 、壬
     ，店裡老闆都知道，因為有人介紹他們進酒店時說未滿18
    歲，被告酉○○稱沒關係，要他們借證件或臨檢時躲起來，被
    告酉○○、子○○、申○○、天○○、未○○都知道，甲 遇臨檢都是
    持他人證件，壬 比較不會遇臨檢，因為壬 6點就下班，她
    們工作內容一樣喝酒聊天，配合讓客人摸胸部及下體，店裡
    做金的比較難被點檯，所以小姐幾乎都配合等語（見B3卷第
    175至178頁）；證人辛 於偵查中及本院審理時證稱證稱：
    伊見過甲 、壬 在「柳川18坊」工作，甲    ○ 不做之後，
    伊聽見被告酉○○、子○○、申○○說甲 未滿18歲，被告酉○○要
    持本票去告甲 ，甲 、壬 告知伊未滿18歲等語（見B3卷第2
    07頁背面；本院卷五第58頁）。上開證人所述，亦核與證人
    甲 、壬 上開證述大致相符。參以被告酉○○若對證人甲 之
    年齡欠缺認識，亦毋庸為下述教唆證人甲 偽造人事資料之
    必要。是被告酉○○、子○○、申○○、天○○、未○○共同意圖營利
    使未滿18歲之證人甲    ○ 、壬 為性交易事實，洵堪認定
    。
(二)據上論述，被告酉○○、子○○、申○○、天○○、未○○上開辯解及
    辯護人辯護意旨均不可採，被告酉○○、子○○、申○○、天○○、
    未○○之犯行，均洵堪認定，應依法論科。
三、有關犯罪事實欄三部分：
    訊據被告酉○○否認有何教唆行使偽造私文書犯行，辯稱：證
    人甲 係持其姐之證件前來應徵，伊不知情，起訴所指非事
    實云云；其辯護人辯護意旨略以：證人甲 確實拿其姐姐身
    分證填寫人事資料，是甲 的問題云云（見本院卷一第35頁
    背面；本院卷五第170頁、第176頁背面）。惟查，證人甲  
      ○ 偽造人事（員工）資料卡1紙並向被告酉○○行使之犯行
    ，同時提供白○○之國民身分證予被告酉○○影印之行為，業據
    證人甲 於偵查中、本院準備程序、審理時以被告身分自白
    不諱（見A1卷第16頁背面、第18頁背面；本院卷一第114頁
    背面；本院卷二第150頁背面），且有證人白○○國民身分證
    正反面影本1紙（見A1卷第6頁）、人事（員工）資料卡影本
    1紙（見A1卷第5頁）附卷可稽，均堪認為真實，合先敘明。
    至被告酉○○雖以前詞置辯，然證人甲 於偵查中證稱：係被
    告酉○○叫伊在人事（員工）資料卡上填寫白○○姓名，因被告
    酉○○知悉伊未滿18歲，亦知悉伊並非白○○本人，係被告酉○○
    拿伊提供之白○○國民身分證影印等語（見A3卷第122頁至第1
    22頁背面）；於本院審理時稱：應徵時持自己身分證，被告
    酉○○知道伊未滿18歲，就叫伊拿白○○之身分證，剛開始人事
    資料填自己的，後來被告酉○○知悉伊未滿18歲，叫伊拿白○○
    之身分證再寫一次等語（見本院卷三第56頁、第60頁），且
    衡諸常情，被告酉○○既係經營有女子陪侍之酒店，對受僱女
    子之真實身分如何、如何避免僱用來路不明之人方面，其社
    會經驗應較一般人豐富，又其於甲 應徵時已經由面試程序
    ，要求證人甲 提供國民身分證供製作人事資料，倘若證人
    甲 持他人證件應徵，被告酉○○豈會無法察覺，再者，觀之
    卷附被告酉○○持用行動電話門號0000000000號之通訊監察譯
    文，已迭見被告酉○○予員工指示或談論有關準備證件、持用
    他人證件、熟背證件之內容（見A3卷第66頁、第69頁、第70
    頁），可見被告酉○○已慣用以使陪酒女子持他人證件為手段
    以躲避行政或司法查緝。據上論述，證人甲 係受被告酉○○
    教唆而偽造人事（員工）資料卡並行使之事實，已可認定，
    被告酉○○辯解及辯護人辯護意旨均不可採，被告酉○○犯行洵
    堪認定，應依法論科。
四、有關犯罪事實欄四部分：
    訊據被告酉○○否認有何教唆偽造有價證券犯行，辯稱：伊未
    做過這些事，起訴所指非事實云云；其辯護人辯護意旨略以
    ：被告酉○○未指使證人甲 以其姐名義簽發本票，除證人甲 
    供述外，無進一步證據可以證明云云（見本院卷一第202頁
    ；本院卷五第170頁、第174頁）。惟查，證人甲 偽造如附
    表八所示本票並向被告酉○○行使之犯行，業據證人甲    ○ 
    於偵查中、本院準備程序、審理時以被告身分自白不諱（見
    A1卷第17頁、第18頁背面；A2卷第5頁背面至第6頁；本院卷
    一第114頁背面；本院卷二第150頁背面），核與證人白○○於
    偵查中證稱伊未簽發如附表所示本票、亦未同意證人甲    
    ○ 以其名義簽發本票等情（見A1卷第18頁），大致相符，且
    有如附表八所示本票影本共3紙（見A1卷第7頁）附卷可稽，
    均堪認為真實，合先敘明。至被告酉○○雖以前詞置辯，然證
    人甲 於偵查中證稱：係被告酉○○叫伊簽其姐姓名在本票上
    等語（見A3卷第124頁背面）；於本院審理時稱：應徵時持
    自己身分證，被告酉○○知道伊未滿18歲，就叫伊拿白○○之身
    分證，剛開始人事資料填自己的，後來被告酉○○知悉伊未滿
    18歲，叫伊拿白○○之身分證再寫一次等語（見本院卷三第56
    頁、第60頁），且衡諸常情，被告酉○○既係經營有女子陪侍
    之酒店，對受僱女子欲向公司借貸時應如何徵信、如何確保
    日後還款方面，其社會經驗應較一般人豐富，又其於證人甲
     應徵時已經由面試程序，要求證人甲 提供國民身分證供製
    作人事資料，倘若證人甲 持他人證件，被告酉○○豈會無法
    察覺，而貿然收受證人甲 以他人名義簽發之本票，況如附
    表八所示本票影本3紙，於發票人欄均尚有證人甲 簽立自己
    姓名以示為共同發票人，則設若證人甲瞞騙被告酉○○自稱為
    白○○本人而簽發本票，又何須畫蛇添足在本票上自為發票人
    而啟人疑竇。據上論述，證人甲係受被告酉○○教唆而偽造如
    附表八所示本票之事實，已可認定，被告酉○○辯解及辯護人
    辯護意旨殊不可採，被告酉○○犯行洵堪認定，應依法論科。
五、有關犯罪事實欄五部分：
(一)訊據被告酉○○、未○○矢口否認有何誣告、偽證犯行。被告酉
    ○○辯稱：甲 持其姐證件應徵，伊不知情，伊無誣告云云；
    其辯護人辯護意旨略以：被告酉○○依據專業律師告知，認為
    證人甲 積欠債務，可能構成詐欺，被告向證人甲催討無著
    後，對證人甲 提起詐欺告訴，豈有誣告犯罪故意云云。被
    告未○○辯稱：當時被告酉○○找伊出庭，有持證明予伊看，伊
    想被告酉○○所指確屬實，就與被告酉○○去提告，作證部分，
    被告酉○○有大致告知伊如何於檢察官面前陳述，伊就照辦，
    伊無誣告及偽證云云；其辯護人辯護意旨略以：因被告酉○○
    告知被告未○○有關證人甲 有冒用其姐姐名義應徵，所以是
    偽造文書，再者借錢不還涉及詐欺，未○○就誤信為真，認為
    證人甲 有借錢不還詐欺行為及涉及冒名，是偽造文書，被
    告未○○之認知是被告酉○○轉述，被告未○○相信，即無偽證、
    誣告犯意云云（見本院卷一第35頁背面、第148頁背面；本
    院卷五第171頁、第176頁至第176頁背面、第181頁背面至第
    182頁）。惟查，被告酉○○、未○○有於100年11月7日共同具
    狀向臺灣臺中地方法院檢察署檢察官告發證人甲 偽造人事
    （員工）資料卡及告訴證人甲 持如附表八、十一所示之本
    票向「柳川18坊」之負責人被告未○○、消費客人被告酉○○借
    款，指訴證人甲    ○ 涉犯偽造文書及詐欺罪嫌，經臺灣臺
    中地方法院檢察署檢察官分案偵查。被告酉○○、未○○復於10
    0年11月21日，於該案件偵查中，以證人身分於供前具結後
    向檢察官證稱：證人甲 係持白○○身分證前來應徵，以冒用
    白○○名義簽發本票之詐術向渠等借款，借款都未清償等節，
    除分據被告酉○○、未○○坦認外，且有刑事告訴狀1份（見A1
    卷第1至4頁）、人事（員工）資料卡影本1紙（見A1卷第5頁
    ）、如附表八所示本票影本共3紙（見A1卷第7頁）、如附表
    十一所示本票影本共8紙（見A1卷第8至10頁）、臺灣臺中地
    方法院檢察署100年度他字第6865號於100年11月21日之訊問
    筆錄1份、證人酉○○結文1紙、證人未○○結文1紙（見A1卷第1
    5至20頁），均堪認為真實，合先敘明。
(二)被告等雖以前詞置辯，然查：
  1.被告酉○○係「柳川18坊」之實際負責人，伊將店務交由被告
    申○○處理乙節，業據被告酉○○於偵查中供認不諱（見B1卷第
    45頁），核與本件其他被告均供稱被告酉○○即為公司老闆等
    情相符，是被告酉○○竟於告訴狀中自居顧客身分，已屬不實
    。
  2.證人甲 於偵查中證稱：係被告酉○○叫伊在人事（員工）資
    料卡上填寫白○○姓名，因被告酉○○知悉伊未滿18歲，亦知悉
    伊並非白○○本人，係被告酉○○拿伊提供之白○○國民身分證影
    印，伊有簽發本票予被告酉○○擔保借款，伊滿18歲後，被告
    酉○○仍叫伊在本票上簽署白○○姓名等語（見A3卷第122頁至
    第122頁背面、第124頁背面至第125頁）；於本院審理時證
    稱：應徵時持自己身分證，被告酉○○知道伊未滿18歲，就叫
    伊拿白○○之身分證，剛開始人事資料填自己的，後來被告酉
    ○○知悉伊未滿18歲，叫伊拿白○○之身分證再寫一次，伊大約
    積欠3萬元至4萬元尚未清償，有還過錢，被告未○○不知悉伊
    與被告酉○○借貸內容，簽發10萬元本票係違約金，實際上未
    受領款項，被告未○○知悉等語（見本院卷三第56頁、第60頁
    、第63頁、第79頁背面至第80頁、第84頁）。
  3.觀之卷附被告酉○○持用行動電話門號0000000000號之通訊監
    察譯文，已迭見被告酉○○予員工指示或談論有關準備證件、
    持用他人證件、熟背證件之內容（見A3卷第66頁、第69頁、
    第70頁）。綜上述，被告酉○○既係經營有女子陪侍之酒店，
    對受僱女子欲向公司借貸時應如何徵信、如何確保日後還款
    方面，其社會經驗應較一般人豐富，又其於證人甲應徵時已
    經由面試程序，要求證人甲 提供國民身分證供製作人事資
    料，倘若證人甲 持他人證件，被告酉○○豈會無法察覺，況
    依上述通訊監察譯文內容，可見被告酉○○已慣用以使陪酒女
    子持他人證件為手段以躲避行政或司法查緝，是被告酉○○所
    辯殊無可採。
  4.被告未○○雖辯稱因被告酉○○找伊出庭，有持證明予伊看，伊
    想被告酉○○所指屬實，即聯袂提告云云。然被告未○○於提出
    告訴時已為成年人，復無證據顯示其有何辨別事理能力低落
    情形，則其當可區分事實與虛擬之差異，其既明知有關證人
    甲 應徵、借貸之事僅存在於證人甲 與被告酉○○之間，竟虛
    擬其錄用證人甲 、出借證人甲 金錢之情節而提出告訴，其
    辯解非誣告云云，實不可採。又其於偵查中為證述前，既已
    經檢察官諭知偽證之處罰並已朗讀證人結文後具結，有上開
    臺灣臺中地方法院檢察署100年度他字第6865號於100年11月
    21日之訊問筆錄1份、證人未○○結文1紙在卷可查，當知國民
    作證之義務及偽證之處罰，竟仍沿襲其誣告內容而為不實證
    述，其辯解依被告酉○○指示而為云云，諉過於人，亦為本院
    所不採。
(三)據上論述，證人甲 並無被告酉○○、未○○所指詐欺取財行為
    ，證人甲 係受被告酉○○教唆而偽造人事（員工）資料卡等
    事實，已可認定，被告酉○○、未○○上開辯解均不可採，渠等
    犯行，均洵堪認定，應依法論科。
貳、論罪科刑之理由：
一、按刑法第231條第1項前段規定「意圖使男女與他人為性交或
    猥褻之行為，而引誘、容留或媒介以營利」，所稱媒介指居
    間介紹，使男女因行為人之介紹牽線行為而能與他人為性交
    或猥褻行為；容留指提供為性交或猥褻之場所而言。如行為
    人媒介於前，復加以容留在後，其媒介之低度行為應為容留
    之高度行為所吸收（最高法院94年度台上字第6002號判決參
    照）。被告酉○○、子○○、申○○、天○○、未○○、辰○○、丑○○、
    癸○○如犯罪事實一利用「柳川十八坊」、「鑽石俱樂部酒店
    」營業處所，提供已年滿18歲之應召女子休息等候，並媒介
    前來之男客與應召女子在上開場所為性交或猥褻行為，藉此
    牟利，核被告酉○○、子○○、申○○如犯罪事實一就丁 、庚 部
    分，均係犯刑法第231條第1項之意圖使女子與他人為性交之
    行為，而容留以營利罪；就辛 、乙    ○ 、亥○○、寅○○部
    分，均係犯刑法第231條第1項之意圖使女子與他人為猥褻之
    行為，而容留以營利罪。核被告天○○、未○○如犯罪事實一就
    丁 、庚 部分，均係犯刑法第231條第1項之意圖使女子與他
    人為性交之行為，而容留以營利罪；就辛 、乙 部分，均係
    犯刑法第231條第1項之意圖使女子與他人為猥褻之行為，而
    容留以營利罪。核被告辰○○如犯罪事實一就丁 、庚 部分，
    均係犯刑法第231條第1項之意圖使女子與他人為性交之行為
    ，而容留以營利罪；就辛 、亥○○、寅○○部分，均係犯刑法
    第231條第1項之意圖使女子與他人為猥褻之行為，而容留以
    營利罪。核被告丑○○如犯罪事實一所為，係犯刑法第231條
    第1項之意圖使女子與他人為猥褻之行為，而容留以營利罪
    。核被告癸○○如犯罪事實一所為，均係犯刑法第231條第1項
    之意圖使女子與他人為猥褻之行為，而容留以營利罪。被告
    酉○○、子○○、申○○、天○○、未○○、辰○○、丑○○、癸○○媒介後
    容留已滿18歲女子與男客為性交或猥褻之行為，媒介之低度
    行為，應為容留之高度行為所吸收，均不另論罪。至起訴意
    旨認被告酉○○、子○○、申○○就犯罪事實一部分所為，應構成
    刑法第231條之1第1項之圖利強制使人性交及猥褻罪，惟本
    件查無被告酉○○、子○○、申○○係以強暴、脅迫、恐嚇、監控
    、藥劑、催眠術或其他違反本人意願之方法使上開證人丁 
    、庚 、辛 、乙 、亥○○、寅○○與他人為性交或猥褻行為，
    起訴意旨容有誤會，惟因社會基本事實同一，爰依法變更起
    訴法條。又「柳川十八坊」、「鑽石俱樂部酒店」雖有提供
    「保三」之口交、「S的」（生殖器交媾）之性交服務，然
    依卷內證據顯示，尚無從證明如犯罪事實一所示之證人辛 
    、乙 、亥○○、寅○○有何與男客性交之服務行為，基於「罪
    證有疑，利於被告」之法理，自應認被告酉○○、子○○、申○○
    僅有媒介、容留證人辛 、乙 、亥○○、寅○○與男客為猥褻之
    行為；被告天○○、未○○僅有媒介、容留證人辛 、乙 與男客
    為猥褻之行為；被告辰○○、癸○○僅有媒介、容留證人辛 、
    亥○○、寅○○與男客為猥褻之行為；被告丑○○僅有媒介、容留
    證人辛 與男客為猥褻之行為。起訴意旨認被告酉○○、子○○
    、申○○有媒介、容留證人辛 、乙 、亥○○、寅○○與男客為性
    交之行為；認被告天○○、未○○有媒介、容留證人辛 、乙 與
    男客為性交之行為；被告辰○○、癸○○有媒介、容留證人辛  
      ○ 、亥○○、寅○○與男客為性交之行為；被告丑○○有媒介、
    容留證人辛 與男客為性交之行為，尚屬誤會。
二、次按「性交易」指有對價之性交或猥褻行為，兒童及少年性
    交易防制條例第2條定有明文；又兒童及少年性交易防制條
    例及刑法妨害風化罪章所稱之「媒介」，乃指就他人間所為
    之性交或猥褻行為，進行居間介紹者而言；所稱之「容留」
    ，即收容留置，係指場所供給之行為，意即提供他人為性交
    或猥褻行為場所之謂。查證人甲 、壬 於本案為猥褻之性交
    易時，皆係未滿18歲之人。是核被告酉○○、子○○、申○○、天
    ○○、未○○如犯罪事實二所為，均係犯兒童及少年性交易防制
    條例第23條第2項之意圖營利使未滿18歲之人為性交易罪。
    又被告酉○○、子○○、申○○、天○○、未○○媒介後，進而容留證
    人甲 、壬 在「柳川十八坊」、「鑽石俱樂部酒店」與男客
    為猥褻之性交易行為以營利，各該媒介之低度行為，分別為
    容留之高度行為所吸收，均不另論罪。至起訴意旨認被告酉
    ○○、子○○、申○○就犯罪事實二部分所為，應構成兒童及少年
    性交易防制條例第24條第2項意圖營利而以脅迫、恐嚇及其
    他違反本人意願之方法使未滿18歲之人為性交易，惟本件查
    無被告酉○○、子○○、申○○係以強暴、脅迫、恐嚇、監控、藥
    劑、催眠術或其他違反本人意願之方法使上開證人甲 、壬 
    與他人為性交易，起訴意旨容有誤會，惟因社會基本事實同
    一，爰依法變更起訴法條。另按兒童及少年福利與權益保障
    法第112條第1項規定：「成年人教唆、幫助或利用兒童及少
    年犯罪或與之共同實施犯罪或故意對其犯罪者，加重其刑至
    二分之一。但各該罪就被害人係兒童及少年已定有特別處罰
    規定者，從其規定。」，查被告酉○○、子○○、申○○、天○○、
    未○○所犯兒童及少年性交易防制條例第23條第2項之罪，係
    以性交易對象年齡尚未滿18歲者為其處罰之特殊要件，自無
    再按兒童及少年福利與權益保障法第112條第1項前段規定加
    重處罰之餘地，併此敘明。
三、再按刑事法上集合犯之概念，乃指本質上具有反覆、延續實
    行之特徵，立法時予以特別歸類，定為犯罪構成要件之行為
    要素，亦即就某些在密切接近之一定時、地，所持續實行之
    同種類複次行為，依照社會通念，將之歸為一個行為，成為
    包括之一罪。是關於集合犯之判斷，除應考量行為人主觀上
    是否出於反覆實行之概括犯意外，尚應斟酌客觀上之法律規
    範本來意涵、實現該犯罪目的之必要手段、社會生活經驗中
    該犯罪必然反覆實行之常態與社會之通念等因素，並非所有
    反覆實行之行為皆一律認為包括一罪。而依修正前兒童及少
    年性交易防制條例第23條第2項、修正前刑法第231條第1項
    分別另有常業犯之規定觀之，難認修正後兒童及少年性交易
    防制條例第23條第2項、修正後刑法第231條第1項等規定具
    「集合犯」之性質（最高法院100年度台上字第4161號判決
    意旨參照）。故被告酉○○、子○○、申○○、天○○、未○○、辰○○
    、丑○○、癸○○容留已滿十八歲女子與男客為性交或猥褻之犯
    行，及被告酉○○、子○○、申○○、天○○、未○○容留未滿十八歲
    女子與男客為猥褻之性交易犯行，應以渠等實際行為次數，
    一罪一罰，論以數罪後併罰之，並合併定其應執行刑，方屬
    適法。起訴意旨認被告酉○○、子○○、申○○、天○○、未○○、辰
    ○○、丑○○、癸○○容留已滿18歲女子與男客為性交或猥褻之犯
    行，及被告酉○○、子○○、申○○、天○○、未○○容留未滿十八歲
    女子與男客為猥褻之性交易犯行，均應評價為集合犯論以一
    罪，並認被告酉○○、子○○、申○○係以一行為同時觸犯刑法第
    231條之1第1項、兒童及少年性交易防制條例第24條第2項之
    罪；被告天○○、未○○、辰○○、丑○○、癸○○係以一行為觸犯刑
    法第231條第1項、兒童及少年性交易防制條例第23條第2項
    之罪，為想像競合犯云云，容有誤會。然查，起訴意旨未具
    體指明自被告等開始媒介、容留各個不同女子與他人性交、
    猥褻或性交易起，至渠等分別遭查獲時止期間，媒介、容留
    成功之詳細次數，依罪疑唯輕原則，並參照上開說明，應認
    被告等媒介、容留各個不同女子與他人性交、猥褻或性交易
    次數均為1次，方屬允當。綜上，被告酉○○、子○○、申○○如
    犯罪事實一所示容留證人丁 、庚    ○ 、辛 、乙 、亥○○
    、寅○○與他人為性交或猥褻之行為各1次以營利罪間，暨如
    犯罪事實二所示意圖營利使未滿18歲之證人甲 、壬 與他人
    為性交易各1次罪間，犯意各別，行為互殊，均應予分論併
    罰；被告天○○、未○○如犯罪事實一所示容留證人丁 、庚 、
    辛 、乙 與他人為性交或猥褻之行為各1次以營利罪間，暨
    如犯罪事實二所示意圖營利使未滿18歲之證人甲 、壬 與他
    人為性交易各1次罪間，犯意各別，行為互殊，均應予分論
    併罰；被告辰○○如犯罪事實一所示容留證人丁 、庚 、辛 
    、亥○○、寅○○與他人為性交或猥褻之行為各1次以營利罪間
    ，犯意各別，行為互殊，應予分論併罰；被告癸○○如犯罪事
    實一所示容留證人辛    ○ 、亥○○、寅○○與他人為猥褻之行
    為各1次以營利罪間，犯意各別，行為互殊，應予分論併罰
    。被告酉○○、子○○、申○○、天○○、未○○、辰○○、丑○○、癸○○
    就犯罪事實一容留證人辛 為猥褻行為部分之犯行，有犯意
    聯絡及行為分擔，為共同正犯；被告酉○○、子○○、申○○、天
    ○○、未○○、辰○○就犯罪事實一容留證人丁 、庚為性交行為
    部分之犯行，有犯意聯絡及行為分擔，為共同正犯；被告酉
    ○○、子○○、申○○、天○○、未○○就犯罪事實一容留證人乙 為
    猥褻行為部分之犯行，有犯意聯絡及行為分擔，為共同正犯
    ；被告酉○○、子○○、申○○、辰○○、癸○○就犯罪事實一容留證
    人亥○○、寅○○為猥褻行為部分之犯行，有犯意聯絡及行為分
    擔，為共同正犯；被告酉○○、子○○、申○○、天○○、未○○就犯
    罪事實二容留證人甲 、壬 為性交易行為部分之犯行，有犯
    意聯絡及行為分擔，為共同正犯。
四、核被告酉○○就犯罪事實三所為，係犯刑法第29條第1項、第2
    16條、第210條之教唆行使偽造私文書罪。被告酉○○教唆證
    人甲 冒用「白○○」名義製作人事（員工）資料卡後，再向
    己行使，原無犯意之證人甲 萌生偽造私文書及行使偽造私
    文書之犯意，為教唆犯，應依所教唆之罪處罰之，被告酉○○
    教唆證人甲 完成偽造人事（員工）資料卡後，持向己行使
    ，其教唆偽造私文書之低度行為應為教唆行使偽造私文書之
    高度行為所吸收，不另論罪。
五、核被告酉○○就犯罪事實四所為，係犯刑法第29條第1項、第2
    01條第1項之教唆偽造有價證券罪。被告酉○○教唆證人甲 冒
    用「白○○」名義簽發本票，原無犯意之證人甲 萌生偽造有
    價證券之犯意，為教唆犯，應依所教唆之罪處罰之。另按刑
    法偽造有價證券罪，其偽造後持以行使，因偽造之目的在得
    以行使，故行使行為較偽造行為犯行為輕，應依吸收犯法則
    認行使之低度行為為偽造之高度行為所吸收（最高法院81年
    度台上字第6349號判決參照），故被告酉○○教唆證人甲 偽
    造「白○○」之署名3枚，完成偽造發票人為「白○○」之3紙本
    票後，再持向被告酉○○行使，其教唆偽造署名之行為，均係
    教唆偽造有價證券之階段行為；教唆行使偽造有價證券之低
    度行為則應為教唆偽造有價證券之高度行為所吸收，均不另
    論罪。再按同時偽造同一被害人之多件同類文書或同一被害
    人之多張支票時，其被害法益仍僅一個，不能以其偽造之文
    書件數或支票張數，計算其法益。此與同時偽造不同被害人
    之文書或支票時，因有侵害數個人法益，係一行為觸犯數罪
    名者迴異（最高法院73年台上字第3629號判例參照）。被告
    酉○○教唆證人甲 冒用被害人白○○之名義同時、地簽發本票3
    紙，乃被害人及被害法益均同一之情形，應僅論以教唆一偽
    造有價證券罪為已足。
六、又按刑法上之偽證罪，為形式犯，不以結果之發生為要件，
    證人於供前或供後具結而就案情有重要關係事項，故為虛偽
    陳述，其犯罪即成立，而該罪所謂於案情有重要關係之事項
    ，則指該事項之有無，足以影響於裁判之結果者而言，至於
    其虛偽陳述，法院已否採為裁判或檢察官據為處分之基礎，
    或有無採為基礎之可能，皆於偽證罪之成立無影響（最高法
    院71年台上字第8127號判例、76年度台上字第5252號判決意
    旨參照）。再按意圖他人受刑事處分，向該管公務員誣告案
    件，告訴人於該案偵審中，先後所為虛構事實之陳述，屬遂
    行誣告之接續行為；該項陳述，如有經檢察官或法官以證人
    身份傳訊而具結之情形，即屬一行為同時觸犯誣告與偽證罪
    名，應依想像競合犯規定，從情節較重之誣告罪處斷（最高
    法院101年度台上字第107號判決要旨參照）。被告酉○○、未
    ○○如犯罪事實五所示，向臺灣臺中地方法院檢察署檢察官提
    出告訴，誣指證人甲 涉偽造文書、詐欺罪嫌，核渠等所為
    ，均係犯刑法第169條第1項誣告罪。又渠等提出告訴後，復
    於檢察官偵查該偽造文書、詐欺案件中，以證人身分於供前
    具結後證稱而為虛偽之陳述，其虛偽陳述屬遂行誣告之接續
    行為，揆諸上開說明，屬一行為同時觸犯誣告與偽證罪，而
    屬想像競合犯，依刑法第55條之規定，應論以情節較重之誣
    告罪。起訴意旨認渠等所犯誣告罪與偽證罪間，犯意各別，
    行為互殊，應與分論併罰云云，顯有誤會，附此敘明。被告
    酉○○、未○○就犯罪事實五之犯行，有犯意聯絡及行為分擔，
    為共同正犯。
七、被告丑○○有如犯罪事實欄一所述有期徒刑執行完畢等情，有
    臺灣高等法院被告前案紀錄表在卷可按，其於受有期徒刑執
    行完畢後5年以內，故意再犯本件法定刑為有期徒刑以上之
    罪，為累犯，應依刑法第47條第1項規定，加重其刑。
八、爰審酌：
(一)被告酉○○、子○○、申○○、天○○、未○○、辰○○、丑○○、癸○○均
    正值青壯，不思以正途賺取報酬，竟為本件媒介、容留已滿
    18歲女子為性交或猥褻性犯行以營利；被告酉○○、子○○、申
    ○○、天○○、未○○竟為本件圖利媒介、容留未滿18歲女子為性
    交易，均戕害女子身心健康及社會善良風氣甚鉅，行為實有
    不該，且犯後均不知悔改，仍飾詞辯解之態度。再考量：⑴
    被告酉○○為「柳川十八坊」、「鑽石俱樂部酒店」之實際負
    責人及經營者，管理其他被告；⑵被告子○○為總會計，負責
    營運帳務，並有負責面試應徵前來求職之女子，地位僅次於
    被告酉○○；⑶被告申○○為「柳川十八坊」、「鑽石俱樂部酒
    店」之店長，負責現場管理，次於被告酉○○、子○○而屬高階
    幹部；⑷被告天○○、未○○進入「柳川十八坊」、「鑽石俱樂
    部酒店」任職之期間，較被告辰○○、丑○○、癸○○為長，而以
    此區別被告等人之涉案程度之高低及罪責之輕重。並兼衡被
    告等人之犯罪手段、智識程度、家庭狀況、犯罪所得及前科
    素行，犯罪情節、所生危害等一切情狀，分別量處如主文所
    示之刑，並就被告申○○如附表三編號1⑷、⑸、⑹所示罪部分；
    就被告天○○如附表四編號1⑶、⑷所示罪部分；就被告未○○如
    附表五編號1⑶、⑷所示罪部分；就被告辰○○如附表六編號3、
    4、5部分；就被告丑○○所犯之罪；就被告癸○○如附表七所示
    罪，均諭知如易科罰金之折算標準。另就被告酉○○如附表一
    編號2所示罪刑之併科罰金部分；就被告子○○如附表二編號2
    所示罪刑之併科罰金部分；就被告申○○如附表三編號2所示
    罪刑之併科罰金部分；就被告天○○如附表四編號2所示罪刑
    之併科罰金部分；就被告未○○如附表五編號2所示罪刑之併
    科罰金部分，均諭知如易服勞役之折算標準。
(二)被告酉○○、未○○均明知並未受證人甲 詐欺取財，且證人甲 
    係受被告酉○○教唆後方萌生犯意偽造人事（員工）資料卡，
    竟仍誣指及偽證，使國家偵查機關開始無益之調查程序，浪
    費司法資源，妨害國家司法權行使之正確性，且增添證人甲
     應付訴訟之勞費不便，渠等行為殊不可取，另審酌渠等犯
    後均否認犯行、飾詞辯解之態度，兼衡渠等犯罪之動機、手
    段、所生危害及渠等智識程度等一切情狀，分別量處被告酉
    ○○如附表一編號5所示之刑；量處被告未○○如附表五編號3所
    示之刑。
(三)被告酉○○為逃避員警查緝，教唆涉世未深之證人甲 偽造人
    事（員工）資料卡以行使，復僅為迫使證人甲 清償債務，
    竟教唆證人甲 偽造有價證券，侵害被害人白○○之權利，所
    為殊值非難，且犯後否認犯行，飾詞辯解，並審酌本件所偽
    造有價證券之張數為3張、金額共15,000元及其犯罪目的、
    手段等一切情狀，就其教唆行使偽造私文書罪部分，量處如
    附表一編號3所示之刑，並諭知易科罰金之折算標準；就其
    教唆偽造有價證券罪部分，量處如附表一編號4所示之刑。
(四)又按行為後法律有變更者，適用行為時之法律；但行為後之
    法律有利於行為人者，適用最有利於行為人之法律，刑法第
    2條第1項定有明文。查被告酉○○、子○○、申○○、天○○、未○○
    、辰○○行為後，刑法第50條已於102年1月23日經修正公布，
    並自同年月25日起生效施行。而修正前刑法第50條規定：「
    裁判確定前犯數罪者，併合處罰之。」，嗣修正為：「裁判
    確定前犯數罪者，併合處罰之。但有下列情形之一者，不在
    此限：一、得易科罰金之罪與不得易科罰金之罪。二、得易
    科罰金之罪與不得易服社會勞動之罪。三、得易服社會勞動
    之罪與不得易科罰金之罪。四、得易服社會勞動之罪與不得
    易服社會勞動之罪。前項但書情形，受刑人請求檢察官聲請
    定應執行刑者，依第51條規定定之。」。是修正後刑法第50
    條第1項但書之規定，明定得易科罰金與不得易科罰金之刑
    等若干情形不予併合處罰，保留受刑人就得易科罰金或得易
    服社會勞動之罪，不因合併定應執行刑而全然喪失原得易科
    罰金或易服社會勞動之機會，而修正後刑法第50條第2項之
    規定，更賦予受刑人得以考量所犯各罪之實際情況，自行決
    定是否於裁判確定後請求檢察官向法院聲請定應執行刑。應
    單獨比較新舊法之規定，適用較有利於行為人之修正刑法第
    50條規定（臺灣高等法院102年度第1次刑事庭庭長、法官會
    議臨時提案法律問題結論參照）。準此，被告酉○○所犯如附
    表一編號3所處之刑，得易科罰金，所犯如附表一編號1、2
    、4、5所處之刑，不得易科罰金，就此部分之罪應併合處罰
    ；又上開得易科罰金之1罪與不得易科罰金之10罪，則不得
    逕由本院併合處罰之。被告子○○所犯如附表二所處之刑，均
    不得易科罰金，應併合處罰。被告申○○所犯如附表三編號1⑷
    、⑸、⑹所處之刑，均得易科罰金，就此部分之罪應併合處罰
    ；所犯如附表三編號1⑴、⑵、⑶、2所處之刑，均不得易科罰
    金，就此部分之罪應併合處罰；又上開得易科罰金之3罪與
    不得易科罰金之5罪，則不得逕由本院併合處罰之。被告天○
    ○所犯如附表四編號1⑶、⑷所處之刑，均得易科罰金，就此部
    分之罪應併合處罰；所犯如附表四編號1⑴、⑵、2所處之刑，
    均不得易科罰金，就此部分之罪應併合處罰；又上開得易科
    罰金之2罪與不得易科罰金之4罪，則不得逕由本院併合處罰
    之。被告未○○所犯如附表五編號1⑶、⑷所處之刑，均得易科
    罰金，就此部分之罪應併合處罰；所犯如附表五編號1⑴、⑵
    、2所處之刑，均不得易科罰金，就此部分之罪應併合處罰
    ；所犯如附表五編號3所處之刑，不得易科罰金但得易服社
    會勞動；又上開得易科罰金之2罪、不得易科罰金之4罪、不
    得易科罰金但得易服社會勞動之1罪，則不得逕由本院併合
    處罰之。被告辰○○所犯如附表六編號3、4、5所處之刑，均
    得易科罰金，就此部分之罪應併合處罰；所犯如附表六編號
    1、2所處之刑，均不得易科罰金，就此部分之罪應併合處罰
    ；又上開得易科罰金之3罪、不得易科罰金之2罪，則不得逕
    由本院併合處罰之。再按所謂「法律變更」與「法律修正」
    之概念有別，所謂「法律變更」係指因法律修正而刑罰有實
    質之更異而言（例如修正後新舊法之法定本刑輕重變更或犯
    罪構成要件寬嚴不同），始有依上開規定為準據法而比較適
    用新法或舊法之問題，若新舊法處罰之輕重仍然相同（例如
    僅形式上修正法律用語或條次移列），則無有利或不利之情
    形，即無適用上開規定為比較之餘地，自應依一般法律適用
    之原則，適用現行有效之裁判時法論處（最高法院95年度台
    上字第6159號刑事判決意旨參照）。查被告癸○○行為後，刑
    法第50條已有如上述之修正，然被告癸○○如附表七所示各罪
    所宣告之刑，均得易科罰金、得易服社會勞動，無論依修正
    前或修正後刑法第50條規定均應合併處罰之而屬一致，揆諸
    前揭說明，即無適用刑法第2條第1項規定為比較新舊法適用
    之必要，應逕適用裁判時之現行法規定。準此，爰就被告酉
    ○○如附表一編號1、2、4、5所示之罪所處宣告刑定其應執行
    之刑及諭知易服勞役折算之標準如主文第1項所示；就被告
    子○○如附表二所示之罪所處宣告刑定其應執行之刑及諭知易
    服勞役折算之標準如主文第2項所示；就被告申○○如附表三
    編號1⑴、⑵、⑶、2所示之罪所處宣告刑定其應執行之刑及諭
    知易服勞役折算之標準如主文第3項前段所示；就被告申○○
    如附表三編號1⑷、⑸、⑹所示之罪所處之宣告刑，定其應執行
    之刑及諭知易科罰金折算之標準如主文第3項後段所示；就
    被告天○○如附表四編號1⑴、⑵、2所示之罪所處宣告刑定其應
    執行之刑及諭知易服勞役折算之標準如主文第4項前段所示
    ；就被告天○○如附表四編號1⑶、⑷所示之罪所處之宣告刑，
    定其應執行之刑及諭知易科罰金折算之標準如主文第4項後
    段所示；就被告未○○如附表五編號1⑴、⑵、2所示之罪所處宣
    告刑定其應執行之刑及諭知易服勞役折算之標準如主文第5
    項前段所示；就被告天○○如附表五編號1⑶、⑷所示之罪所處
    之宣告刑，定其應執行之刑及諭知易科罰金折算之標準如主
    文第5項後段所示；就被告辰○○如附表六編號1、2所示之罪
    所處宣告刑定其應執行之刑如主文第6項前段所示；就被告
    辰○○如附表六編號3、4、5所示之罪所處之宣告刑，定其應
    執行之刑及諭知易科罰金折算之標準如主文第6項後段所示
    ；就被告癸○○如附表七所示各罪所處宣告刑定其應執行之刑
    及諭知易科罰金折算之標準如主文第7項所示。
九、沒收部分：
(一)被告酉○○為實際出資經營「鑽石俱樂部酒店」之人，是自上
    開酒店扣得如附表九、十之物，均屬於被告酉○○所有，應堪
    認定，合先敘明。又如附表九、十之物，均係供本件媒介、
    容留女子為性交、猥褻、性交易所用之物，依刑法第38條第
    1項第2款規定及共犯連帶沒收原則，分別沒收如主文所示。
(二)被告酉○○教唆證人甲 偽造之人事（員工）資料卡1紙，係被
    告酉○○所有因犯罪所得之物，依刑法第38條第1項第3款宣告
    沒收。
(三)被告酉○○教唆證人甲 偽造如附表八所示共3張本票上關於「
    白○○」為發票人部分，係屬偽造，應依刑法第205條規定宣
    告沒收。又票據之偽造，不影響於真正簽名之效力，為票據
    法第15條所明定，是如附表八所示之本票，既已具備形式要
    件，且證人甲 均在發票人欄簽名，基於票據行為獨立性原
    則，均仍應負發票人責任，此部分不在沒收之列（最高法院
    84年台上字第1550號判例要旨參照），附此敘明。
(四)至扣案之同案被告即證人亥○○獲得之小費500元、同案被告
    即證人寅○○獲得之小費300元，均係證人巳○○因證人亥○○、
    寅○○進行脫衣陪酒遊戲而給予之金錢，業據證人巳○○於警詢
    證述明確（見C1卷第31頁），堪認分別係證人亥○○、寅○○所
    有，因犯刑法第234條第2項圖利公然猥褻罪所得之物，然本
    件被告酉○○、子○○、申○○、天○○、未○○、辰○○、丑○○、癸○○
    並未與證人亥○○、寅○○共犯刑法第234條第2項圖利公然猥褻
    罪，是上開扣案現金，自不得在本件被告酉○○、子○○、申○○
    、天○○、未○○、辰○○、丑○○、癸○○犯罪科刑項下諭知沒收。
    另被告酉○○遭扣案之行動電話門號0000000000號SIM卡1張，
    雖係被告酉○○所有，且用以聯絡指揮員工有關「柳川18坊」
    、「鑽石俱樂部酒店」店務經營之用，又依卷附該門號之通
    訊監察譯文，固可見顯示「柳川18坊」、「鑽石俱樂部酒店
    」有提供脫衣陪酒、性交易之內容而得為本件證據，然上開
    譯文並未明確顯示該門號有用於媒介、容留證人丁 、庚   
     ○ 、辛 、乙 、寅○○、亥○○、甲 、壬 於犯罪事實一及犯
    罪事實二所指各該次性交易犯行，即不得諭知沒收。另被告
    酉○○遭扣案之行動電話1具（含行動電話門號0000000000號S
    IM卡各1張）、被告子○○遭扣案之臺中市○區○○○路0段00號地
    下一樓暨同路段18號租賃契約各1份、被告癸○○遭扣案之三
    星廠牌行動電話1具（含行動電話門號0000000000號SIM卡各
    1張），雖分別係被告酉○○、子○○、癸○○所有，然尚乏證據
    證明與本案犯行有直接關連，均不得併予宣告沒收，均併此
    敘明。
丙、不另為無罪諭知部分：
一、起訴意旨另以：
(一)被告酉○○、子○○、申○○共同意圖營利以脅迫、恐嚇、利用不
    當債務約束之違反本人意願之方式，使女子與他人為性交或
    猥褻行為及使人從事勞動與報酬顯不相當之工作之犯意聯絡
    及行為分擔，脅迫已滿18歲之證人丙 、戊 、己 在「鑽石
    俱樂部酒店」內配合與男客從事猥褻或性交，並從事勞動與
    報酬顯不相當之工作，均係犯刑法第231條之1第1項意圖營
    利而以脅迫、恐嚇及其他違反本人意願之方法使男女與他人
    為性交及猥褻行為、人口販運防制法第31條第1項意圖營利
    而利用不當債務約束，使人從事性交易、同法第32條第2項
    意圖營利而利用不當債務約束，使人從事勞動與報酬顯不相
    當之工作罪嫌云云。
(二)被告酉○○、子○○、申○○、天○○、未○○、辰○○、丑○○、癸○○共
    同基於意圖營利使未滿18歲之女子與他人為性交易之犯意聯
    絡及行為分擔，媒介、容留未滿18歲女子「萱萱」在「柳川
    18坊」、「鑽石俱樂部酒店」與男客從事性交易，均係犯兒
    童及少年性交易防制條例第23條第2項意圖營利而容留、媒
    介使未滿18歲之人為性交易罪嫌云云。
(三)被告天○○、未○○、丑○○共同基於使女子與他人為性交或猥褻
    行為以營利犯意，媒介、容留證人亥○○、寅○○在「柳川18坊
    」、「鑽石俱樂部酒店」與男客從事性交或猥褻行為，均係
    犯刑法第231條第1項意圖使男女與他人為性交及猥褻行為而
    媒介、容留以營利罪嫌云云。
(四)被告辰○○共同基於使女子與他人為性交或猥褻行為以營利犯
    意，媒介、容留證人乙 在「柳川18坊」、「鑽石俱樂部酒
    店」與男客從事性交或猥褻行為，係犯刑法第231條第1項意
    圖使男女與他人為性交及猥褻行為而媒介、容留以營利罪嫌
    云云。另共同基於意圖營利使未滿18歲之女子與他人為性交
    易之犯意聯絡及行為分擔，媒介、容留證人甲 、壬 在「柳
    川18坊」、「鑽石俱樂部酒店」與男客從事性交易，係犯兒
    童及少年性交易防制條例第23條第2項意圖營利而容留、媒
    介使未滿18歲之人為性交易罪嫌云云。
(五)被告丑○○、癸○○共同基於使女子與他人為性交或猥褻行為以
    營利犯意，媒介、容留證人丁 、庚 、乙 在「柳川18坊」
    、「鑽石俱樂部酒店」與男客從事性交或猥褻行為，係犯刑
    法第231條第1項意圖使男女與他人為性交及猥褻行為而媒介
    、容留以營利罪嫌云云。另共同基於意圖營利使未滿18歲之
    女子與他人為性交易之犯意聯絡及行為分擔，媒介、容留證
    人甲 、壬 在「柳川18坊」、「鑽石俱樂部酒店」與男客從
    事性交易，係犯兒童及少年性交易防制條例第23條第2項意
    圖營利而容留、媒介使未滿18歲之人為性交易罪嫌云云。
(六)被告酉○○、子○○、申○○共同媒介、容留證人丁 、庚、辛 、
    乙 與他人為性交或猥褻行為以營利及共同意圖營利媒介、
    容留證人甲 、壬 與他人為性交易行為，係利用不當債務約
    束方式，使人從事性交易，並使已滿18歲女子、未滿18歲女
    子從事勞動與報酬顯不相當之工作，尚構成人口販運防制法
    第31條第1項意圖營利而利用不當債務約束，使人從事性交
    易、同法第32條第2項意圖營利而利用不當債務約束，使人
    從事勞動與報酬顯不相當之工作、同法第33條第1項意圖營
    利而媒介、容留未滿18歲之人，使之從事勞動與報酬顯不相
    當之工作等罪嫌云云。
二、按犯罪事實應依證據認定之，無證據不得推定其犯罪事實，
    又不能證明被告犯罪者，應諭知無罪之判決，刑事訴訟法第
    154條、第301條第1項分別定有明文；次按認定不利於被告
    之事實，須依積極證據，苟積極證據不足為不利於被告事實
    之認定時，即應為有利於被告之認定，更不必有何有利之證
    據；又事實之認定，應憑證據，如未能發現相當證據，或證
    據不足以證明，自不能以推測或擬制之方法，以為裁判基礎
    ；至刑事訴訟法上所謂認定犯罪事實之積極證據，係指適合
    於被告犯罪事實之認定之積極證據而言，雖不以直接證據為
    限，間接證據亦包括在內；然而無論直接或間接證據，其為
    訴訟上之證明，須於通常一般之人均不致有所懷疑，而得確
    信其為真實之程度者，始得據為有罪之認定，倘其證明尚未
    達到此一程度，而有合理之懷疑存在時，致使無從形成有罪
    之確信，根據「罪證有疑，利於被告」之證據法則，即不得
    遽為不利被告之認定（最高法院30年上字第816號、29年上
    字第3105號、40年台上字第86號及76年台上字第4986號判例
    意旨參照）。）；且刑事訴訟法第161條第1項規定：檢察官
    就被告犯罪事實，應負舉證責任，並指出證明之方法。因此
    ，檢察官對於起訴之犯罪事實，應負提出證據及說服之實質
    舉證責任。倘其所提出之證據，不足為被告有罪之積極證明
    ，或其指出證明之方法，無從說服法院以形成被告有罪之心
    證，基於無罪推定之原則，自應為被告無罪判決之諭知（最
    高法院92年度臺上字第128號判例意旨參照）。
三、經查：
(一)證人丙 於偵查中證稱：伊在「柳川十八坊」係陪客人喝酒
    、唱歌，在「鑽石俱樂部酒店」係做金的，沒做基本的、保
    三的等語（見B3卷第40頁、第42頁）；復於本院審理中證稱
    ：伊在「鑽石俱樂部酒店」做金的，就是單純陪酒等語（見
    本院卷四第120頁）。證人戊 於偵查中證稱：伊在「鑽石俱
    樂部酒店」純陪客人喝酒、聊天，無脫衣，係做金的等語（
    見B3卷第99頁）；復於本院審理中證稱：伊是做金的，出去
    跑傳播都是喝酒、唱歌、遊戲伊無脫衣陪酒等語（見本院卷
    五第51頁、第54頁）。證人己 於偵查中證稱：伊是坐檯陪
    酒，不讓客人摸等語（見B3卷第131頁、第133頁背面）；復
    於本院審理中證稱：伊在包廂裡就是唱歌、喝酒、聊天等語
    （見本院卷四第138頁）。證人丙 、戊 、己 既均證稱未曾
    受他人媒介、容留而在「柳川十八坊」或「鑽石俱樂部酒店
    」從事猥褻、性交或性交易，復無其他積極證據足以證明證
    人丙 、戊 、己 有受他人媒介、容留而在「柳川十八坊」
    或「鑽石俱樂部酒店」從事猥褻、性交或性交易事實，是被
    告酉○○、子○○、申○○被訴涉犯刑法第231條之1第1項意圖營
    利而以脅迫、恐嚇及其他違反本人意願之方法使女子與他人
    為性交及猥褻行為罪，其「性交或猥褻」之要件；被訴違反
    人口販運防制法第31條第1項意圖營利而利用不當債務約束
    ，使人從事性交易罪，其「性交易」要件，均不符合，此部
    分之犯行即屬不能證明，本應為此部分無罪之諭知，惟因起
    訴意旨認此部分與被告酉○○、子○○、申○○上開所犯刑法第23
    1條第1項之意圖使女子與他人為性交或猥褻之行為，而容留
    證人丁 、庚 、辛 、乙 以營利罪（起訴意旨原認構成刑法
    第231條之1第1項之圖利強制使人性交及猥褻罪，業經本院
    變更起訴法條）間，具集合犯關係，且與渠等上開所犯兒童
    及少年性交易防制條例第23條第2項之意圖營利使未滿18歲
    之人為性交易罪（起訴意旨原認構成兒童及少年性交易防制
    條例第24條第2項意圖營利而以脅迫、恐嚇及其他違反本人
    意願之方法使未滿18歲之人為性交易罪，業經本院變更起訴
    法條）間，具有想像競合犯之裁判上一罪關係，故爰不另為
    無罪之諭知。
(二)起訴意旨認被告酉○○、子○○、申○○、天○○、未○○、辰○○、丑
    ○○、癸○○有共同基於意圖營利使未滿18歲之女子與他人為性
    交易之犯意聯絡及行為分擔而媒介、容留未滿18歲女子「萱
    萱」為性交易之犯行，諒以員警對行動電話門號0000000000
    號、0000000000號之通訊監察譯文中（監聽期間自101年7月
    25日起至101年9月21日止），記載：⑴「萱萱」與被告丑○○
    電話聯絡，確認與客人出場之時間、報酬、抽成等情；⑵被
    告酉○○與被告丑○○電話聯絡，談論向被告丑○○之女友借用證
    件予「萱萱」使用，告知「萱萱」來上班等情；⑶被告癸○○
    與「萱萱」電話聯絡，談論是否有臨檢、是否需證件、報班
    等情（見B1卷第257至259頁、第329頁背面至第330頁）為據
    。查被告丑○○於本院審理中固以證人身分證稱：譯文係伊與
    被告酉○○對話，被告酉○○有命伊拿伊女友證件予「萱萱」，
    告知「萱萱」將證件背熟等語（見本院卷五第80頁背面）；
    被告癸○○於本院審理中固以證人身分證稱：伊聽到別家店說
    「萱萱」未成年，伊才知道，「萱萱」上班多久伊不知道，
    譯文係伊之通話內容等語（見本院卷四第208頁背面）。是
    「鑽石俱樂部酒店」固有雇用花名為「萱萱」之未滿18歲女
    子從事陪酒等節，堪認為真實，然審視上開譯文有關「萱萱
    」部分，並未記載有「萱萱」從事猥褻、性交之明示或暗示
    通話內容，且本件檢警並未通知「萱萱」到案接受詢問以釐
    清其在「鑽石俱樂部酒店」工作性質內容，參以少年本不得
    出入酒家、特種咖啡茶室、成人用品零售業、限制級電子遊
    戲場及其他涉及賭博、色情、暴力等經主管機關認定足以危
    害其身心健康之場所，任何人亦不得利用、僱用或誘迫少年
    充當上開場所之侍應。此係兒童及少年福利與權益保障法所
    明文規定，則被告酉○○雇用「萱萱」在「鑽石俱樂部酒店」
    從事陪酒工作，為避免遭主管機關查獲而受行政處罰，委託
    被告丑○○提供證件出借「萱萱」以備檢查，亦符合經驗法則
    ，從而，起訴意旨單憑上開譯文，推論被告酉○○、子○○、申
    ○○、天○○、未○○、辰○○、丑○○、癸○○有共同基於意圖營利使
    未滿18歲之女子與他人為性交易之犯意聯絡及行為分擔而媒
    介、容留未滿18歲女子「萱萱」為性交易之犯行，即嫌速斷
    ，復無其他積極證據足以證明被告酉○○、子○○、申○○、天○○
    、未○○、辰○○、丑○○、癸○○有媒介、容留未滿18歲女子「萱
    萱」為性交易犯行，本應為此部分無罪之諭知，惟因起訴意
    旨認此部分與被告酉○○、子○○、申○○、天○○、未○○上開所犯
    兒童及少年性交易防制條例第23條第2項之意圖營利使未滿1
    8歲之證人甲 、壬 為性交易罪（起訴意旨原認構成兒童及
    少年性交易防制條例第24條第2項意圖營利而以脅迫、恐嚇
    及其他違反本人意願之方法使未滿18歲之人為性交易罪，業
    經本院變更起訴法條）間，具集合犯關係；及認此部分與被
    告辰○○、丑○○、癸○○上開所犯刑法第231條第1項之意圖使女
    子與他人為性交或猥褻之行為，而容留證人丁 、庚 、辛 
    以營利罪間，具有想像競合犯之裁判上一罪關係，故爰不另
    為無罪之諭知。至公訴人請求本院依職權調查上開通訊監察
    譯文中所顯示「萱萱」持用行動電話門號0000000000號申租
    人資料，核無必要，附此敘明。
(三)證人亥○○、寅○○係屬案外傳播公司之應召女子，並非受被告
    酉○○雇用在「柳川十八坊」、「鑽石俱樂部酒店」擔任應召
    女子等節，業據證人亥○○、寅○○於偵查中證述明確（見C2卷
    第36頁至第37頁背面），參以本件並未查獲證人亥○○、寅○○
    有接受媒介、容留而在「柳川十八坊」與男客為猥褻之行為
    ，而員警查獲證人亥○○、寅○○在「鑽石俱樂部酒店」接受媒
    介、容留而為猥褻行為當時，「鑽石俱樂部酒店」值班櫃臺
    會計係被告辰○○、值班少爺係被告癸○○，並未同時查獲被告
    天○○、未○○、丑○○在場，則本件尚無積極證據得證明被告天
    ○○、未○○、丑○○對媒介、容留證人亥○○、寅○○在「鑽石俱樂
    部酒店」與男客從事猥褻行為，與被告酉○○、子○○、申○○、
    辰○○、癸○○有犯意聯絡或行為分擔，自不得僅憑被告天○○擔
    任「鑽石俱樂部酒店」之會計、被告未○○擔任「鑽石俱樂部
    酒店」之少爺、被告丑○○擔任「鑽石俱樂部酒店」之少爺及
    車伕，即推論渠等有參與媒介、容留證人亥○○、寅○○在「鑽
    石俱樂部酒店」與男客從事猥褻行為之犯行，本應為此部分
    無罪之諭知，惟因起訴意旨認此部分與被告天○○、未○○、丑
    ○○上開所犯刑法第231條第1項之意圖使女子與他人為性交或
    猥褻之行為，而容留證人丁 、庚 、辛 、乙以營利罪間，
    具集合犯關係，故爰不另為無罪之諭知。
(四)查證人丁 於警詢中證稱：伊於99年3月份前往「柳川十八坊
    」應徵，於100年11月份轉至「鑽石俱樂部酒店」等語（見B
    3卷第77頁背面至第78頁）；於偵查中證稱：伊約於101年11
    月15日回溯3個月至半年間離職等語（見B3卷第70頁）。是
    證人丁 最早即已於101年5月間自「鑽石俱樂部酒店」離職
    ，本件被告癸○○既係自101年7月初始受雇任職，則證人丁  
      ○ 受他人媒介、容留而在「柳川18坊」、「鑽石俱樂部酒
    店」與男客從事性交行為，即與被告癸○○無涉。又遍查全卷
    ，證人丁 於警詢及偵查中並未指證被告丑○○、癸○○有何參
    與媒介、容留其與男客為性交行為以營利犯行，是被告丑○○
    、癸○○媒介、容留證人丁 與男客為性交行為以營利犯行，
    即屬不能證明。另證人庚 於偵查中證稱：伊將借款清償後
    離職，伊於101年3月中將借款清償等語（見B3卷第171至172
    頁）；證人乙 於偵查中證稱：伊於100年6月底因忍受不了
    壓力而離職等語（見A3卷第138頁）；證人甲 於偵查中證稱
    ：不認識被告癸○○、丑○○、辰○○等語（見A3卷第123頁背面
    ）及於本院審理中證稱：伊於100年7、8月間自「柳川十八
    坊」離職，任職期間已有在「鑽石俱樂部酒店」工作等語（
    見本院卷三第62頁）；證人壬 於本院審理中證稱：伊於100
    年底前離職，「柳川十八坊」與「鑽石俱樂部酒店」係一起
    的等語（見本院卷四第22頁背面）。本件被告辰○○既係自10
    1年1月初始受雇任職，斯時證人乙 、甲、壬 均已離職；本
    件被告丑○○既係自101年4月10日起始受雇任職，斯時證人庚
     、乙 、甲 、壬 均已離職；本件被告癸○○既係自101年7月
    初始受雇任職，斯時證人庚 、乙、甲 、壬 均已離職，則
    他人於證人乙 任職期間媒介、容留證人乙 與男客為猥褻行
    為以營利犯行，即不可歸責於被告辰○○、丑○○、癸○○；他人
    於證人庚 任職期間媒介、容留證人庚 與男客為性交行為以
    營利犯行，即不可歸責於被告丑○○、癸○○；他人於證人甲 
    、壬 任職期間意圖營利而媒介、容留證人甲 、壬 與男客
    從事性交易犯行，即不可歸責於被告辰○○、丑○○、癸○○；復
    無其他積極證據足以證明被告辰○○、丑○○、癸○○有上開犯行
    ，本應為此部分無罪之諭知，惟因起訴意旨認被告辰○○媒介
    、容留證人乙 為猥褻行為以營利部分，與其上開所犯刑法
    第231條第1項之意圖使女子與他人為性交或猥褻之行為，而
    容留證人丁 、庚 、辛 、亥○○、寅○○以營利罪間，具集合
    犯關係；被告丑○○媒介、容留證人丁 、庚 、乙 為性交或
    猥褻行為以營利部分，與其上開所犯刑法第231條第1項之意
    圖使女子與他人為性交或猥褻之行為，而容留證人辛 以營
    利罪間，具集合犯關係；被告癸○○媒介、容留證人丁、庚 
    、乙 為性交或猥褻行為以營利部分，與其上開所犯刑法第2
    31條第1項之意圖使女子與他人為性交或猥褻之行為，而容
    留證人辛 、亥○○、寅○○以營利罪間，具集合犯關係；被告
    辰○○、丑○○、癸○○意圖營利而媒介、容留證人甲 、壬 與男
    客從事性交易犯行，復與渠等上開所犯刑法第231條第1項之
    意圖使女子與他人為性交或猥褻之行為，而容留以營利罪間
    ，均具有想像競合犯之裁判上一罪關係，故爰不另為無罪之
    諭知。
(五)按人口販運防制法第31條之立法理由係以：「目前實務上常
    見人口販運集團以偷渡費用、假結婚費用、利息等各種名目
    不斷增加被害人所負之債務，並以此種不當債務造成被害人
    心理之約束，迫使其因無法清償而違反意願從事性交易，或
    利用被害人非法入境、非法居留、語言不通而不能、不知或
    難以求助等弱勢處境，迫使被害人從事性交易之案例，惟於
    現行法律中，對行為人利用此種造成被害人心理強制之手段
    ，使被害人從事性交易之行為，並無可資適用之刑事處罰條
    文，爰於本條明定。」該條所稱「不當債務約束」，係指以
    內容或清償方式不確定或顯不合理之債務約束他人，使其從
    事性交易、提供勞務或摘取其器官，以履行或擔保債務之清
    償，同法第2條第3款定有明文。可見該條所規範之犯罪行為
    ，係指被害人因不當債務而受有心理之約束，或因非法入境
    、非法居留、語言不通而不能、不知或難以求助之弱勢處境
    ，遭迫使而違反其意願從事性交易，立法者有鑑於目前實務
    上常見人口販運集團以偷渡費用、假結婚費用、利息等各種
    名目不斷增加被害人所負之債務，並以此種不當債務造成被
    害人心理之約束，迫使其因無法清償而違反意願從事性交易
    ，或迫使其因無法清償而違反意願從事勞務，而被害人實際
    所能取得之報酬，衡諸被害人之主觀認知及客觀一般人之通
    念均認顯不合理之案例，然現行法律就此並無可資適用之刑
    事處罰條文，故明定之，是基於罪刑法定原則，如被害人非
    在前揭情境下違反其意願從事性交易，即非該法條所欲保護
    之對象。又人口販運防制法第32條第2項規定：「意圖營利
    ，利用不當債務約束或他人不能、不知或難以求助之處境，
    使人從事勞動與報酬顯不相當之工作者，處3年以下有期徒
    刑，得併科新臺幣1百萬元以下罰金」。人口販運防制法第3
    3條第1項規定：「意圖營利，招募、運送、交付、收受、藏
    匿、隱避、媒介、容留未滿十八歲之人，使之從事勞動與報
    酬顯不相當之工作者，處7年以下有期徒刑，得併科新臺幣5
    百萬元以下罰金」。上開兩罪之構成要件「勞動與報酬顯不
    相當」，應是指綜合考量被害人實際勞動所得報酬與其工時
    、工作內容、工作場所或工作環境等勞動條件相較顯不合理
    而言，人口販運防制法施行細則第4條定有明文。意即須考
    量被害人之主觀認知及客觀一般人之通念，綜合比較被害人
    從事之勞動與所得報酬，均認被害人從事之勞動與所得報酬
    之對價關係顯不合理。上述構成要件之解釋，參酌人口販運
    防制法之立法意旨，在於預防、禁止與懲治性剝削、勞力剝
    削、切除器官剝削等犯行，因認該法之「意圖營利」，並非
    指行為人單純之獲利，應限於已達「剝削」程度者，才構成
    該罪。因此，行為人就勞力剝削犯行之要件，解釋上應綜合
    社會現實及被害人心理層面等加以考量。若被害人處於脆弱
    情境，且行為人所施加之心理強制手段，已足使與被害人具
    相同經驗、背景之理性之人，均認自己已別無選擇而必須從
    事勞動，才得以認定行為人之手段具有不法性，而符合該法
    第32條第2項之構成要件。本件觀諸證人丁 、庚 、辛、乙 
    、甲 、壬 、丙 、戊 、己 於本院審理中證稱，渠等均證
    稱與被告酉○○間確有借貸關係、被告酉○○、子○○、申○○並未
    就借貸收取利息、證人等仍每月有薪資入帳等語，且起訴意
    旨所指證人等所簽發之本票究係為再次借貸擔保，甚或係被
    告等以不當方式增加債務，證人等亦未能明確指明。從而，
    已難認被告酉○○、子○○、申○○確有以內容或清償方式不確定
    或顯不合理之債務約束上開證人等之情，且上開證人等既有
    積欠被告酉○○債務，則被告酉○○、子○○、申○○主觀上係認定
    上開證人等應以在酒店工作所得抵償積欠渠等之債務，尚難
    憑此遽認上開證人等有從事與報酬顯不相當之勞動工作而達
    於剝削程度，此外，本案復查無其他積極證據，足資證明被
    告酉○○、子○○、申○○確有違反構成人口販運防制法第31條第
    1項、同法第32條第2項、同法第33條第1項等犯行，此部分
    犯罪即屬不能證明，本應為此部分無罪之諭知，惟因起訴意
    旨認此部分與被告酉○○、子○○、申○○上開所犯刑法第231條
    第1項之意圖使女子與他人為性交或猥褻之行為，而容留以
    營利罪；上開所犯兒童及少年性交易防制條例第23條第2項
    之意圖營利使未滿18歲之人為性交易罪間，均具有想像競合
    犯之裁判上一罪關係，故爰不另為無罪之諭知。
丁、無罪部分：
一、起訴意旨另以：被告卯○○與被告天○○等人共同基於意圖使女
    子與他人為性交及猥褻行為以營利之犯意聯絡，於101年5月
    間某日，介紹其旗下小姐「蓓蓓」、「比比」等女子，到「
    鑽石俱樂部酒店」報班並與男客從事性交易，被告卯○○並自
    任帶客業績幹部，負責帶客人到包含「鑽石俱樂部酒店」等
    各大酒店內，與小姐進行性交易行為，客人每節50分鐘支付
    費用1,000元到1,200元不等，小姐與經紀共抽700元，店家
    抽100元，餘歸被告卯○○所有以營利。因認被告卯○○此部分
    所為，係涉犯刑法第231條第1項意圖使女子與他人為性交及
    猥褻行為而媒介以營利罪嫌云云。
二、按檢察官就被告犯罪事實，應負舉證責任，並指出證明之方
    法；犯罪事實應依證據認定之，無證據不得認定犯罪事實；
    不能證明被告犯罪者，應諭知無罪之判決，刑事訴訟法第16
    1條第1項、第154條第2項、第301條第1項分別定有明文。檢
    察官對於起訴之犯罪事實，應負提出證據及說服之實質舉證
    責任。倘其所提出之證據，不足為被告有罪之積極證明，或
    其指出證明之方法，無從說服法院以形成被告有罪之心證，
    基於無罪推定之原則，自應為被告無罪判決之諭知（最高法
    院92年台上字第128號判例意旨參照）。
三、公訴人起訴被告卯○○涉犯上揭犯行，無非以員警對被告卯○○
    使用行動電話門號0000000000號（申租人柯雲馨）、000000
    0000號實施通訊監察所得譯文（見B1卷第362頁背面至第365
    頁；A3卷第71頁至第71頁背面）及員警對被告酉○○使用行動
    電話門號0000000000號（申租人被告子○○）、被告丑○○使用
    行動電話門號0000000000號（申租人為丑○○之母蕭貴金）實
    施通訊監察所得有關與被告卯○○使用上開兩門號通聯部分之
    譯文（見A3卷第69頁至第70頁、第72頁）為據。
四、訊據被告卯○○否認有何意圖使女子與他人為性交及猥褻行為
    而媒介以營利犯行，辯稱：「比比」是伊朋友，伊未曾媒介
    「比比」從事任何性交易，「蓓蓓」是「比比」之妹，伊有
    介紹「蓓蓓」至「鑽石俱樂部酒店」，由被告癸○○去帶，伊
    介紹蓓蓓進「鑽石俱樂部酒店」只是從事陪酒而已。伊係「
    鑽石俱樂部酒店」業績幹部，有帶客人進入「鑽石俱樂部酒
    店」消費，但係單純由小姐陪酒，無猥褻或性交行為，起訴
    與事實不符等語（見本院卷三第29頁；本院卷五第169頁）
    。經查：
(一)行動電話門號0000000000號、0000000000號均係被告卯○○所
    使用乙節，固據被告卯○○於偵查中及本院準備程序時坦認不
    諱（見B1卷第354頁背面；本院卷三第30頁），且有遠傳電
    信行動電話基本資料1紙在卷可查（門號0000000000號，申
    租人柯雲馨，見A3卷第26頁），堪認為真實。又觀諸上開員
    警對被告卯○○使用行動電話門號0000000000號及0000000000
    號實施通訊監察所得譯文，可見：⑴被告卯○○與被告辰○○聯
    絡談論「蓓蓓」坐檯費節數及領取報酬、詢問被告辰○○「比
    比」是否當日有報班並描述「比比」特徵予被告辰○○；⑵被
    告卯○○與被告酉○○聯絡，被告酉○○詢問「蓓蓓」之姐（即比
    比）何時來上班；⑶被告卯○○聯絡「蓓蓓」欲詢問事項、被
    告卯○○聯絡「比比」欲詢問「蓓蓓」上班之工作及經紀變動
    ；⑷被告卯○○向友人張瀞文談論其有助理、車手，旗下小姐
    太多未成年，出事無人能擔起責任，公司會給未成年證件，
    其從事經紀輕易可賺取金錢等情，是被告卯○○有媒介「蓓蓓
    」、「比比」至「鑽石俱樂部酒店」陪酒並藉以營利之行為
    ，亦堪認為真實。惟被告卯○○既否認有何媒介女子與他人為
    猥褻或性交行為，而觀之上開譯文，尚無有關猥褻、性交之
    明示或暗示通話內容，且本件檢警並未通知「蓓蓓」、「比
    比」到案接受詢問以釐清渠等其在「鑽石俱樂部酒店」工作
    性質內容，自不得因「鑽石俱樂部酒店」有提供女子與男客
    從事猥褻、性交服務，而以推論方法，認定被告卯○○媒介「
    蓓蓓」、「比比」至「鑽石俱樂部酒店」上班亦係從事提供
    男客性交或猥褻之服務。
(二)觀諸上開員警對被告酉○○使用行動電話門號0000000000號、
    被告丑○○使用行動電話門號0000000000號實施通訊監察所得
    有關與被告卯○○使用上開兩門號通聯部分之譯文，固可見：
    ⑴被告卯○○與被告酉○○談論將媒介2女子來上班、年紀尚小、
    持用他人證件，被告卯○○向被告酉○○告知小姐近況；⑵被告
    卯○○向被告丑○○詢問「蓓蓓」有無報班等情，參以上開被告
    卯○○向友人張瀞文談論之譯文內容，固可證明被告卯○○平時
    以擔任小姐經紀為業，並有媒介須冒用證件之年輕女子至「
    鑽石俱樂部酒店」上班，擔心年輕女子出事等事實，然上開
    譯文所指「未成年」是否即意指未滿18歲之少年、「出事」
    是否即指媒介性交猥褻遭查獲？本未臻明確。又起訴意旨並
    未指出上開須冒用他人證件之年輕女子是否即為本案之有從
    事猥褻、性交行為之證人丁 、庚    ○ 、辛 、乙 、甲 、
    壬 、亥○○、寅○○，遍觀全卷復無有關上開須冒用他人證件
    之年輕女子之姓名年籍資料或指證被告卯○○之筆錄等卷證，
    於無補強證據情形下，單以上開譯文即認定被告卯○○有媒介
    女子至「鑽石俱樂部酒店」從事提供男客性交或猥褻之服務
    ，與嚴格證明法則不符，尚嫌速斷。再者，被告卯○○既係自
    任經紀，媒介其旗下小姐至「鑽石俱樂部酒店」從事陪酒，
    究與起訴意旨所認被告卯○○媒介男客至「鑽石俱樂部酒店」
    與「鑽石俱樂部酒店」內之小姐（即證人丁 、庚 、辛 、
    乙 、甲 、壬 ）為性交易不同，參以被告酉○○於本院審理
    時以證人身分證稱：有時幫忙載送被告卯○○旗下之傳播小姐
    ，不會去管理被告卯○○之小姐等語（見本院卷五第148頁）
    ；被告丑○○於本院審理時以證人身分證稱：被告卯○○係帶客
    人來消費等語（見本院卷五第86頁背面）；證人庚 於偵查
    中證稱：伊對被告卯○○沒什麼印象等語（見A3卷第177頁）
    ；證人乙 於偵查中證稱：伊在「鑽石俱樂部酒店」工作時
    ，未見過被告卯○○等語（見A3卷第140頁）；證人辛 、壬 
    於偵查中則未指證被告卯○○等情（見B3卷第207頁背面至第2
    08頁、第224頁背面），起訴意旨認被告卯○○與被告天○○等
    人有共同基於意圖使女子與他人為性交及猥褻行為以營利之
    犯意聯絡，即流於臆測。
五、綜上所述，起訴意旨認被告卯○○有刑法第231條第1項意圖使
    女子與他人為性交及猥褻行為而媒介以營利犯行，僅有通訊
    監察譯文之唯一證據，尚無其他補強證據可資佐證，本院尚
    難僅上開憑通訊監察譯文，遽以認定被告卯○○有意圖使女子
    與他人為性交及猥褻行為而媒介以營利之犯行。公訴人上揭
    所舉之證據所為訴訟上之證明，於通常一般人仍有合理之懷
    疑存在，尚不足以使本院形成被告卯○○確有上開犯行之確信
    心證，且於積極證據不足為不利於被告卯○○事實之認定時，
    依前揭說明，自應為有利於被告卯○○之認定。此外，復查無
    其他積極之證據足以證明被告卯○○確有起訴意旨所指上開犯
    行，則被告卯○○之犯行，尚屬不能證明，自應為無罪判決。
據上論斷，應依刑事訴訟法第299條第1項前段、第300條、第301
條第1項，兒童及少年性交易防制條例第23條第2項，刑法第2條
第1項、第11條前段、第28條、第29條、第231條第1項、第216條
、第210條、第169條第1項、第55條、第47條第1項、第41條第1
項前段、第8項、第42條第3項前段、第50條第1項但書第1款、第
4款、第51條第5款、第7款、第9款、第38條第1項第2款、第205
條，刑法施行法第1條之1第1項、第2項前段，判決如主文。
本案經檢察官午○○到庭執行職務。
中　　華　　民　　國   　103　　年　　7　　月　　30　　
日
                  刑事第十六庭  審判長法  官  周瑞芬
                                      法  官  許月馨
                                      法  官  林德鑫
以上正本證明與原本無異。
如不服本判決應於收受判決後10日內向本院提出上訴書狀，並應
敘述具體理由；其未敘述上訴理由者，應於上訴期間屆滿後20日
內向本院補提理由書（均須按他造當事人之人數附繕本）「切勿
逕送上級法院」。
                                      書記官  廖于萱
中　　華　　民　　國     103　　年　　7　　月　　30　　
日

 附表一 （被告酉○○）

編號 主文 所容留為性交/從事性交易女子   1 ⑴酉○○共同意圖使女子與他人為性交之行為，而容留以營利，處有期徒刑壹年陸月；扣案如附表十所示之物，均沒收。 丁 （任職期間為99年3月間起至101年11月15日止）  ⑵酉○○共同意圖使女子與他人為性交之行為，而容留以營利，處有期徒刑壹年貳月；扣案如附表十所示之物，均沒收。 庚 （任職期間為99年11月間起至101年3月間止）  ⑶酉○○共同意圖使女子與他人為猥褻之行為，而容留以營利，處有期徒刑壹年；扣案如附表十所示之物，均沒收。 辛 （任職期間為100年間及101年6月間起至101年9月間止）  ⑷酉○○共同意圖使女子與他人為猥褻之行為，而容留以營利，處有期徒刑拾月；扣案如附表十所示之物，均沒收。 乙 （任職期間為100年2至3月間起至100年6月底止）  ⑸酉○○共同意圖使女子與他人為猥褻之行為，而容留以營利，處有期徒刑捌月；扣案如附表九所示之物，均沒收。 亥○○（101年11月16日應召）  ⑹酉○○共同意圖使女子與他人為猥褻之行為，而容留以營利，處有期徒刑捌月；扣案如附表九所示之物，均沒收。 寅○○（101年11月16日應召）   2 ⑴酉○○共同意圖營利使未滿十八歲之人為性交易，處有期徒刑肆年陸月，併科罰金新臺幣叁拾萬元，罰金如易服勞役，以新臺幣壹仟元折算壹日；扣案如附表十所示之物，均沒收。 甲 （任職期間為99年11月間起至100年8月間止）  ⑵酉○○共同意圖營利使未滿十八歲之人為性交易，處有期徒刑肆年肆月，併科罰金新臺幣貳拾伍萬元，罰金如易服勞役，以新臺幣壹仟元折算壹日；扣案如附表十所示之物，均沒收。 壬 （任職期間為100年8月間起至100年底止）   3 酉○○犯教唆行使偽造私文書罪，處有期徒刑肆月，如易科罰金，以新臺幣壹仟元折算壹日；偽造之人事（員工）資料卡壹紙，沒收。 空白   4 酉○○犯教唆偽造有價證券罪，處有期徒刑叁年貳月；如附表七所示之偽造本票共叁張上關於偽造「白○○」為發票人部分，均沒收。 空白   5 酉○○共同犯誣告罪，處有期徒刑捌月。 空白 


附表二（被告子○○）

編號 主文 所容留為性交/從事性交易女子   1 ⑴子○○共同意圖使女子與他人為性交之行為，而容留以營利，處有期徒刑壹年伍月；扣案如附表十所示之物，均沒收。 丁 （任職期間為99年3月間起至101年11月15日止）  ⑵子○○富共同意圖使女子與他人為性交之行為，而容留以營利，處有期徒刑壹年壹月；扣案如附表十所示之物，均沒收。 庚 （任職期間為99年11月間起至101年3月間止）  ⑶子○○共同意圖使女子與他人為猥褻之行為，而容留以營利，處有期徒刑拾壹月；扣案如附表十所示之物，均沒收。 辛 （任職期間為100年間及101年6月間起至101年9月間止）  ⑷子○○共同意圖使女子與他人為猥褻之行為，而容留以營利，處有期徒刑玖月；扣案如附表十所示之物，均沒收。 乙 （任職期間為100年2至3月間起至100年6月底止）  ⑸子○○共同意圖使女子與他人為猥褻之行為，而容留以營利，處有期徒刑柒月；扣案如附表九所示之物，均沒收。 亥○○（101年11月16日應召）  ⑹子○○共同意圖使女子與他人為猥褻之行為，而容留以營利，處有期徒刑柒月；扣案如附表九所示之物，均沒收。 寅○○（101年11月16日應召）   2 ⑴子○○共同意圖營利使未滿十八歲之人為性交易，處有期徒刑肆年肆月，併科罰金新臺幣貳拾伍萬元，罰金如易服勞役，以新臺幣壹仟元折算壹日；扣案如附表十所示之物，均沒收。 甲 （任職期間為99年11月間起至100年8月間止）  ⑵子○○共同意圖營利使未滿十八歲之人為性交易，處有期徒刑肆年貳月，併科罰金新臺幣貳拾萬元，罰金如易服勞役，以新臺幣壹仟元折算壹日；扣案如附表十所示之物，均沒收。 壬 （任職期間為100年8月間起至100年底止） 


附表三（被告申○○）

編號 主文 所容留為性交/從事性交易女子   1 ⑴申○○共同意圖使女子與他人為性交之行為，而容留以營利，處有期徒刑壹年貳月；扣案如附表十所示之物，均沒收。 丁 （任職期間為99年3月間起至101年11月15日止）  ⑵申○○共同意圖使女子與他人為性交之行為，而容留以營利，處有期徒刑拾月；扣案如附表十所示之物，均沒收。 庚 （任職期間為99年11月間起至101年3月間止）  ⑶申○○共同意圖使女子與他人為猥褻之行為，而容留以營利，處有期徒刑捌月；扣案如附表十所示之物，均沒收。 辛 （任職期間為100年間及101年6月間起至101年9月間止）  ⑷申○○共同意圖使女子與他人為猥褻之行為，而容留以營利，處有期徒刑陸月，如易科罰金，以新臺幣壹仟元折算壹日；扣案如附表十所示之物，均沒收。 乙 （任職期間為100年2至3月間起至100年6月底止）  ⑸申○○共同意圖使女子與他人為猥褻之行為，而容留以營利，處有期徒刑肆月，如易科罰金，以新臺幣壹仟元折算壹日；扣案如附表九所示之物，均沒收。 亥○○（101年11月16日應召）  ⑹申○○共同意圖使女子與他人為猥褻之行為，而容留以營利，處有期徒刑肆月，如易科罰金，以新臺幣壹仟元折算壹日；扣案如附表九所示之物，均沒收。 寅○○（101年11月16日應召）   2 ⑴申○○共同意圖營利使未滿十八歲之人為性交易，處有期徒刑叁年捌月，併科罰金新臺幣拾萬元，罰金如易服勞役，以新臺幣壹仟元折算壹日；扣案如附表十所示之物，均沒收。 甲 （任職期間為99年11月間起至100年8月間止）  ⑵申○○共同意圖營利使未滿十八歲之人為性交易，處有期徒刑叁年陸月，併科罰金新臺幣捌萬元，罰金如易服勞役，以新臺幣壹仟元折算壹日；扣案如附表十所示之物，均沒收。 壬 （任職期間為100年8月間起至100年底止） 


附表四（被告天○○）

編號 主文 所容留為性交/從事性交易女子   1 ⑴天○○共同意圖使女子與他人為性交之行為，而容留以營利，處有期徒刑壹年；扣案如附表十所示之物，均沒收。 丁 （任職期間為99年3月間起至101年11月15日止）  ⑵天○○富共同意圖使女子與他人為性交之行為，而容留以營利，處有期徒刑捌月；扣案如附表十所示之物，均沒收。 庚 （任職期間為99年11月間起至101年3月間止）  ⑶天○○共同意圖使女子與他人為猥褻之行為，而容留以營利，處有期徒刑陸月，如易科罰金，以新臺幣壹仟元折算壹日；扣案如附表十所示之物，均沒收。 辛 （任職期間為100年間及101年6月間起至101年9月間止）  ⑷天○○共同意圖使女子與他人為猥褻之行為，而容留以營利，處有期徒刑伍月，如易科罰金，以新臺幣壹仟元折算壹日；扣案如附表十所示之物，均沒收。 乙 （任職期間為100年2至3月間起至100年6月底止）   2 ⑴天○○共同意圖營利使未滿十八歲之人為性交易，處有期徒刑叁年肆月，併科罰金新臺幣捌萬元，罰金如易服勞役，以新臺幣壹仟元折算壹日；扣案如附表十所示之物，均沒收。 甲 （任職期間為99年11月間起至100年8月間止）  ⑵申○○共同意圖營利使未滿十八歲之人為性交易，處有期徒刑叁年貳月，併科罰金新臺幣陸萬元，罰金如易服勞役，以新臺幣壹仟元折算壹日；扣案如附表十所示之物，均沒收。 壬 （任職期間為100年8月間起至100年底止） 


附表五（被告未○○）

編號 主文 所容留為性交/從事性交易女子   1 ⑴未○○共同意圖使女子與他人為性交之行為，而容留以營利，處有期徒刑壹年；扣案如附表十所示之物，均沒收。 丁 （任職期間為99年3月間起至101年11月15日止）  ⑵未○○富共同意圖使女子與他人為性交之行為，而容留以營利，處有期徒刑捌月；扣案如附表十所示之物，均沒收。 庚 （任職期間為99年11月間起至101年3月間止）  ⑶未○○共同意圖使女子與他人為猥褻之行為，而容留以營利，處有期徒刑陸月，如易科罰金，以新臺幣壹仟元折算壹日；扣案如附表十所示之物，均沒收。 辛 （任職期間為100年間及101年6月間起至101年9月間止）  ⑷未○○共同意圖使女子與他人為猥褻之行為，而容留以營利，處有期徒刑伍月，如易科罰金，以新臺幣壹仟元折算壹日；扣案如附表十所示之物，均沒收。 乙 （任職期間為100年2至3月間起至100年6月底止）   2 ⑴未○○共同意圖營利使未滿十八歲之人為性交易，處有期徒刑叁年肆月，併科罰金新臺幣捌萬元，罰金如易服勞役，以新臺幣壹仟元折算壹日；扣案如附表十所示之物，均沒收。 甲 （任職期間為99年11月間起至100年8月間止）  ⑵未○○共同意圖營利使未滿十八歲之人為性交易，處有期徒刑叁年貳月，併科罰金新臺幣陸萬元，罰金如易服勞役，以新臺幣壹仟元折算壹日；扣案如附表十所示之物，均沒收。 壬 （任職期間為100年8月間起至100年底止）   3 未○○共同犯誣告罪，處有期徒刑陸月。 空白 


附表六（被告辰○○）

編號 主文 所容留為性交/從事性交易女子   1 辰○○共同意圖使女子與他人為性交之行為，而容留以營利，處有期徒刑拾月；扣案如附表十所示之物，均沒收。 丁 （任職期間為99年3月間起至101年11月15日止）   2 辰○○共同意圖使女子與他人為性交之行為，而容留以營利，處有期徒刑玖月；扣案如附表十所示之物，均沒收。 庚 （任職期間為99年11月間起至101年3月間止）   3 辰○○共同意圖使女子與他人為猥褻之行為，而容留以營利，處有期徒刑陸月，如易科罰金，以新臺幣壹仟元折算壹日；扣案如附表十所示之物，均沒收。 辛 （任職期間為100年間及101年6月間起至101年9月間止）   4 辰○○共同意圖使女子與他人為猥褻之行為，而容留以營利，處有期徒刑叁月，如易科罰金，以新臺幣壹仟元折算壹日；扣案如附表九所示之物，均沒收。 亥○○（101年11月16日應召）   5 辰○○共同意圖使女子與他人為猥褻之行為，而容留以營利，處有期徒刑叁月，如易科罰金，以新臺幣壹仟元折算壹日；扣案如附表九所示之物，均沒收。 寅○○（101年11月16日應召） 


附表七（被告癸○○）

編號 所犯之罪及主刑 所容留為性交/從事性交易女子   1 癸○○共同意圖使女子與他人為猥褻之行為，而容留以營利，處有期徒刑肆月，如易科罰金，以新臺幣壹仟元折算壹日；扣案如附表十所示之物，沒均收。 辛 （任職期間為100年間及101年6月間起至101年9月間止）   2 癸○○共同意圖使女子與他人為猥褻之行為，而容留以營利，處有期徒刑叁月，如易科罰金，以新臺幣壹仟元折算壹日；扣案如附表九所示之物，均沒收。 亥○○（101年11月16日應召）   3 癸○○共同意圖使女子與他人為猥褻之行為，而容留以營利，處有期徒刑叁月，如易科罰金，以新臺幣壹仟元折算壹日；扣案如附表九所示之物，均沒收。 寅○○（101年11月16日應召） 


附表八

編號 偽造有價證券及數量 應沒收之物   1 偽造票號CH0000000號（發票日100年5月5日、面額5,000元、發票人欄另有「甲 」簽名）本票壹張。 偽造「白○○」為發票人部分。   2 偽造票號CH0000000號（發票日100年5月5日、面額5,000元、發票人欄另有「甲 」簽名）本票壹張。 偽造「白○○」為發票人部分。   3 偽造票號CH0000000號（發票日100年5月5日、面額5,000元、發票人欄另有「甲 」簽名）本票壹張。 偽造「白○○」為發票人部分。 


附表九

編號 扣案物 數量 所有人/持有人   1 鑽石酒店營業所得現金 12,000元 辰○○   2 11月6日派遣班表 1張 辰○○   3 B12包廂消費單（桌號凱哥B12） 1張 辰○○   4 打鐘卡（姓名阿彬、阿憲） 各1張 辰○○   5 打卡鐘 1台 辰○○ 


附表十

編號 扣案物 數量 所有人/持有人   1 保險套 149個 辰○○   2 現金 15,400元 辰○○   3 客人消費明細單 1本 辰○○   4 客進紀錄 1疊 辰○○   5 員工上班紀錄表 4張 辰○○   6 傳播小姐名冊 1本 辰○○   7 員工資薪紀錄 7張 辰○○   8 9~11月小姐上班明細紀錄 3張 辰○○   9 客戶資料 2本 辰○○  10 獎金紀錄單 1本 辰○○  11 坐檯小姐出勤紀錄本 1本 辰○○  12 公司規章違規扣錢項目簿 1本 辰○○  13 員工應徵資料 8張 辰○○  14 員工請假單 1本 辰○○  15 客人喜好紀錄簿 1本 辰○○  16 監視器液晶螢幕 6台 辰○○  17 休息室電腦主機螢幕、鍵盤、滑鼠 1組 辰○○  18 休息室監視鏡頭 1台 辰○○  19 櫃檯監視鏡頭 2台 辰○○  20 監視器主機 1台 辰○○ 


附表十一

編號 發票人 發票日 票面金額 票據號碼   1 甲 100年5月10日 1萬元 WG0000000   2 甲 100年5月10日 1萬元 WG0000000   3 甲 100年5月10日 1萬元 WG0000000   4 甲 100年5月10日 1萬元 WG0000000   5 甲 100年5月10日 10萬元 WG0000000   6 甲 100年6月26日 1萬元 CH234245   7 甲 100年7月11日 1萬元 CH473922   8 甲 100年7月11日 5,000元 CH473923 


附錄本案論罪科刑法條全文：
中華民國刑法第168條於執行審判職務之公署審判時或於檢察官
偵查時，證人、鑑定人、通譯於案情有重要關係之事項，供前或
供後具結，而為虛偽陳述者，處七年以下有期徒刑。中華民國刑
法第169條意圖他人受刑事或懲戒處分，向該管公務員誣告者，
處七年以下有期徒刑。意圖他人受刑事或懲戒處分，而偽造、變
造證據，或使用偽造、變造之證據者，亦同。中華民國刑法第20
1條意圖供行使之用，而偽造、變造公債票、公司股票或其他有
價證券者，處3年以上10年以下有期徒刑，得併科3千元以下罰金
。行使偽造、變造之公債票、公司股票或其他有價證券，或意圖
供行使之用，而收集或交付於人者，處1年以上7年以下有期徒刑
，得併科3千元以下罰金。中華民國刑法第210條偽造、變造私文
書，足以生損害於公眾或他人者，處5年以下有期徒刑。中華民
國刑法第216條行使第210條至第215條之文書者，依偽造、變造
文書或登載不實事項或使登載不實事項之規定處斷。中華民國刑
法第231條（圖利使人為性交或猥褻罪）意圖使男女與他人為性
交或猥褻之行為，而引誘、容留或媒介以營利者，處5年以下有
期徒刑，得併科10萬元以下罰金。以詐術犯之者，亦同。公務員
包庇他人犯前項之罪者，依前項之規定加重其刑至二分之一。兒
童及少年性交易防制條例第23條（意圖營利使未滿十八歲之人為
性交易）引誘、容留、媒介、協助或以他法，使未滿十八歲之人
為性交易者，處一年以上七年以下有期徒刑，得併科新臺幣三百
萬元以下罰金。以詐術犯之者，亦同。意圖營利而犯前項之罪者
，處三年以上十年以下有期徒刑，併科新臺幣五百萬元以下罰金
。媒介、收受、藏匿前二項被害人或使之隱避者，處一年以上七
年以下有期徒刑，得併科新臺幣三百萬元以下罰金。前項收受、
藏匿行為之媒介者，亦同。前四項之未遂犯罰之。